---
title: "5. Automatización de los resultados"
author: "Jordi Gascons i Cambra"
date: "`r Sys.Date()`"
output: html_document
---

```{r setup, include=FALSE}
knitr::opts_chunk$set(echo = TRUE)
```

**Paquetes y datos a cargar**

```{r}

# install.packages("sqldf")
# install.packages("dplyr")
# install.packages("ggplot2")
# install.packages("readxl")
# install.packages("writexl")
# install.packages("gridExtra")
# install.packages("reshape2")
# install.packages("zoo")
# install.packages("MortalityLaws")
# install.packages("xlsx")
# install.packages("minpack.lm")

library(sqldf)
library(dplyr)
library(ggplot2)
library(readxl)
library(writexl)
library(gridExtra)
library(reshape2)
library(zoo)
library(MortalityLaws)
library(xlsx)
library(minpack.lm)

load("Datos/TFG_Datos.RData") # Datos importados en 1. Lectura y preprocesamiento de los datos
load("Datos/TFG_Funciones.RData") # Funciones a importar diseñadas en 4. Parametrización y funciones

```

En este documento **5. Automatización de los resultados** se pretende utilizar las funciones diseñadas **4. Parametrización y funciones** para realizar todos los cálculos demográficos y elaborar todos los gráficos necesarios del proyecto para todos los conjuntos de datos de una manera "más automática". En posteriores documentos se procederá a la parametrización total de los documentos de manera que modificando unos mínimos parámetros se pueden efectuar los análisis de manera automática.

Este documento se dividirá en 2 partes, una correspondiente a la construcción de las tablas de mortalidad y la otra en proporcionar los gráficos pertinentes.

## METODOLOGÍA - CONSTRUCCIÓN DE LA TABLA DE MORTALIDAD

### PASO 1) INICIALIZACIÓN (SOLO DATOS ENTRE LOS 0 Y 115 AÑOS DE EDAD)

*1r paso*: Nos aseguramos de que todos los datos estén incluidos dentro del mismo rango de edad (entre 0 y 115 años). Las observaciones con edades pertenecientes fuera de este rango se excluirán.


```{r}

### Atención Residencial 

atencion_residencial_vivos_2017.2 = rango.edad(df = atencion_residencial_vivos_2017, edades = 0:115)
atencion_residencial_vivos_2018.2 = rango.edad(df = atencion_residencial_vivos_2018, edades = 0:115)
atencion_residencial_vivos_2019.2 = rango.edad(df = atencion_residencial_vivos_2019, edades = 0:115)
atencion_residencial_vivos_2020.2 = rango.edad(df = atencion_residencial_vivos_2020, edades = 0:115)
atencion_residencial_vivos_2021.2 = rango.edad(df = atencion_residencial_vivos_2021, edades = 0:115)
atencion_residencial_vivos_2022.2 = rango.edad(df = atencion_residencial_vivos_2022, edades = 0:115)
atencion_residencial_vivos_2023.2 = rango.edad(df = atencion_residencial_vivos_2023, edades = 0:115)
atencion_residencial_vivos_2024.2 = rango.edad(df = atencion_residencial_vivos_2024, edades = 0:115)
atencion_residencial_vivos_2025.2 = rango.edad(df = atencion_residencial_vivos_2025, edades = 0:115)

### Atención Residencial (fallecidos)

atencion_residencial_fallec_2017.2 = rango.edad(df = atencion_residencial_fallec_2017, edades = 0:115)
atencion_residencial_fallec_2018.2 = rango.edad(df = atencion_residencial_fallec_2018, edades = 0:115)
atencion_residencial_fallec_2019.2 = rango.edad(df = atencion_residencial_fallec_2019, edades = 0:115)
atencion_residencial_fallec_2020.2 = rango.edad(df = atencion_residencial_fallec_2020, edades = 0:115)
atencion_residencial_fallec_2021.2 = rango.edad(df = atencion_residencial_fallec_2021, edades = 0:115)
atencion_residencial_fallec_2022.2 = rango.edad(df = atencion_residencial_fallec_2022, edades = 0:115)
atencion_residencial_fallec_2023.2 = rango.edad(df = atencion_residencial_fallec_2023, edades = 0:115)
atencion_residencial_fallec_2024.2 = rango.edad(df = atencion_residencial_fallec_2024, edades = 0:115)


### Atención apoyo a domicilio

atencion_domicilio_vivos_2017.2 = rango.edad(df = atencion_domicilio_vivos_2017, edades = 0:115)
atencion_domicilio_vivos_2018.2 = rango.edad(df = atencion_domicilio_vivos_2018, edades = 0:115)
atencion_domicilio_vivos_2019.2 = rango.edad(df = atencion_domicilio_vivos_2019, edades = 0:115)
atencion_domicilio_vivos_2020.2 = rango.edad(df = atencion_domicilio_vivos_2020, edades = 0:115)
atencion_domicilio_vivos_2021.2 = rango.edad(df = atencion_domicilio_vivos_2021, edades = 0:115)
atencion_domicilio_vivos_2022.2 = rango.edad(df = atencion_domicilio_vivos_2022, edades = 0:115)
atencion_domicilio_vivos_2023.2 = rango.edad(df = atencion_domicilio_vivos_2023, edades = 0:115)
atencion_domicilio_vivos_2024.2 = rango.edad(df = atencion_domicilio_vivos_2024, edades = 0:115)
atencion_domicilio_vivos_2025.2 = rango.edad(df = atencion_domicilio_vivos_2025, edades = 0:115)

### Atención apoyo a domicilio (fallecidos)

atencion_domicilio_fallec_2017.2 = rango.edad(df = atencion_domicilio_fallec_2017, edades = 0:115)
atencion_domicilio_fallec_2018.2 = rango.edad(df = atencion_domicilio_fallec_2018, edades = 0:115)
atencion_domicilio_fallec_2019.2 = rango.edad(df = atencion_domicilio_fallec_2019, edades = 0:115)
atencion_domicilio_fallec_2020.2 = rango.edad(df = atencion_domicilio_fallec_2020, edades = 0:115)
atencion_domicilio_fallec_2021.2 = rango.edad(df = atencion_domicilio_fallec_2021, edades = 0:115)
atencion_domicilio_fallec_2022.2 = rango.edad(df = atencion_domicilio_fallec_2022, edades = 0:115)
atencion_domicilio_fallec_2023.2 = rango.edad(df = atencion_domicilio_fallec_2023, edades = 0:115)
atencion_domicilio_fallec_2024.2 = rango.edad(df = atencion_domicilio_fallec_2024, edades = 0:115)

```


### PASO 2) CORRECCIÓN CENSAL (CÁLCULO DE POBLACIÓN SUPERVIVIENTE) + CÁLCULO DEFUNCIONES

*2o paso*: Se procederá al cálculo de individuos supervivientes y de defunciones para cada año. El cálculo de **defunciones** se realizará mediante un conteo de las defunciones de cada año de edad dentro del rango de edad estudiado, y en caso de valores faltantes se interpretará que para ese caso habrá habido 0 defunciones observadas. 

Para el cálculo de **supervivientes**, se empleará el método de corrección censal (media entre la población de inicio y de final de periodo) descrita por la siguiente formulación:

$$
supervivientes_{x,i}^t = {\frac{1}{2} (l_{x,i}^t + l_{x+1,i}^{t+1})}
$$

Donde:
- $l_{x,i}^t = \text{Conjunto de supervivientes en el año t, edad x, grado de dependencia i }$
- $l_{x+1,i}^{t+1} = \text{Conjunto de supervivientes en el año t+1, edad x+1, grado de dependencia i }$

En caso de la presencia de algún valor NA se considerará como el caso de las defunciones como que ha habido 0 individuos registrados en ese caso (interpretando que las observaciones para ese caso son nulas).

Para hacer estos cálculos se empleará primero una función que sustituya los calores NAs por nulos y posteriormente otra función que calcule los individuos supervivientes para cada caso concreto.

```{r}

### AÑO 2017

atencion_residencial_vivos_2017.2 = valores.no.NAs(df = atencion_residencial_vivos_2017.2, valor1 = 0)
supervivientes.residencial.2017 = correccion.censal(supervivientes1 = atencion_residencial_vivos_2017.2, 
                                                    supervivientes2 = atencion_residencial_vivos_2018.2, 
                                                    var =c("Hombre-Grado.I","Hombre-Grado.II","Hombre-Grado.III",
                                                           "Mujer-Grado.I","Mujer-Grado.II","Mujer-Grado.III"), 
                                                    edades = 0:115)

defunciones.residencial.2017 = valores.no.NAs(df = atencion_residencial_fallec_2017.2, valor1 = 0)

atencion_domicilio_vivos_2017.2 = valores.no.NAs(df = atencion_domicilio_vivos_2017.2, valor1 = 0)
supervivientes.domicilio.2017 = correccion.censal(supervivientes1 = atencion_domicilio_vivos_2017.2, 
                                                  supervivientes2 = atencion_domicilio_vivos_2018.2, 
                                                  var =c("Hombre-Grado.I","Hombre-Grado.II","Hombre-Grado.III",
                                                         "Mujer-Grado.I","Mujer-Grado.II","Mujer-Grado.III"), 
                                                  edades = 0:115)

defunciones.domicilio.2017 = valores.no.NAs(df = atencion_domicilio_fallec_2017.2, valor1 = 0)

### AÑO 2018

atencion_residencial_vivos_2018.2 = valores.no.NAs(df = atencion_residencial_vivos_2018.2, valor1 = 0)
supervivientes.residencial.2018 = correccion.censal(supervivientes1 = atencion_residencial_vivos_2018.2, 
                                                    supervivientes2 = atencion_residencial_vivos_2019.2, 
                                                    var =c("Hombre-Grado.I","Hombre-Grado.II","Hombre-Grado.III",
                                                           "Mujer-Grado.I","Mujer-Grado.II","Mujer-Grado.III"), 
                                                    edades = 0:115)

defunciones.residencial.2018 = valores.no.NAs(df = atencion_residencial_fallec_2018.2, valor1 = 0)

atencion_domicilio_vivos_2018.2 = valores.no.NAs(df = atencion_domicilio_vivos_2018.2, valor1 = 0)
supervivientes.domicilio.2018 = correccion.censal(supervivientes1 = atencion_domicilio_vivos_2018.2, 
                                                  supervivientes2 = atencion_domicilio_vivos_2019.2, 
                                                  var =c("Hombre-Grado.I","Hombre-Grado.II","Hombre-Grado.III",
                                                         "Mujer-Grado.I","Mujer-Grado.II","Mujer-Grado.III"), 
                                                  edades = 0:115)

defunciones.domicilio.2018 = valores.no.NAs(df = atencion_domicilio_fallec_2018.2, valor1 = 0)

### AÑO 2019

atencion_residencial_vivos_2019.2 = valores.no.NAs(df = atencion_residencial_vivos_2019.2, valor1 = 0)
supervivientes.residencial.2019 = correccion.censal(supervivientes1 = atencion_residencial_vivos_2019.2, 
                                                    supervivientes2 = atencion_residencial_vivos_2020.2, 
                                                    var =c("Hombre-Grado.I","Hombre-Grado.II","Hombre-Grado.III",
                                                           "Mujer-Grado.I","Mujer-Grado.II","Mujer-Grado.III"), 
                                                    edades = 0:115)

defunciones.residencial.2019 = valores.no.NAs(df = atencion_residencial_fallec_2019.2, valor1 = 0)

atencion_domicilio_vivos_2019.2 = valores.no.NAs(df = atencion_domicilio_vivos_2019.2, valor1 = 0)
supervivientes.domicilio.2019 = correccion.censal(supervivientes1 = atencion_domicilio_vivos_2019.2, 
                                                  supervivientes2 = atencion_domicilio_vivos_2020.2, 
                                                  var = c("Hombre-Grado.I","Hombre-Grado.II","Hombre-Grado.III",
                                                          "Mujer-Grado.I","Mujer-Grado.II","Mujer-Grado.III"), 
                                                  edades = 0:115)

defunciones.domicilio.2019 = valores.no.NAs(df = atencion_domicilio_fallec_2019.2, valor1 = 0)

### AÑO 2020

atencion_residencial_vivos_2020.2 = valores.no.NAs(df = atencion_residencial_vivos_2020.2, valor1 = 0)
supervivientes.residencial.2020 = correccion.censal(supervivientes1 = atencion_residencial_vivos_2020.2, 
                                                    supervivientes2 = atencion_residencial_vivos_2021.2, 
                                                    var = c("Hombre-Grado.I","Hombre-Grado.II","Hombre-Grado.III",
                                                            "Mujer-Grado.I","Mujer-Grado.II","Mujer-Grado.III"), 
                                                    edades = 0:115)

defunciones.residencial.2020 = valores.no.NAs(df = atencion_residencial_fallec_2020.2, valor1 = 0)

atencion_domicilio_vivos_2020.2 = valores.no.NAs(df = atencion_domicilio_vivos_2020.2, valor1 = 0)
supervivientes.domicilio.2020 = correccion.censal(supervivientes1 = atencion_domicilio_vivos_2020.2, 
                                                  supervivientes2 = atencion_domicilio_vivos_2021.2, 
                                                  var = c("Hombre-Grado.I","Hombre-Grado.II","Hombre-Grado.III",  
                                                          "Mujer-Grado.I","Mujer-Grado.II","Mujer-Grado.III"), 
                                                  edades = 0:115)

defunciones.domicilio.2020 = valores.no.NAs(df = atencion_domicilio_fallec_2020.2, valor1 = 0)

### AÑO 2021

atencion_residencial_vivos_2021.2 = valores.no.NAs(df = atencion_residencial_vivos_2021.2, valor1 = 0)
supervivientes.residencial.2021 = correccion.censal(supervivientes1 = atencion_residencial_vivos_2021.2, 
                                                    supervivientes2 = atencion_residencial_vivos_2022.2, 
                                                    var = c("Hombre-Grado.I","Hombre-Grado.II","Hombre-Grado.III",
                                                            "Mujer-Grado.I","Mujer-Grado.II","Mujer-Grado.III"), 
                                                    edades = 0:115)

defunciones.residencial.2021 = valores.no.NAs(df = atencion_residencial_fallec_2021.2, valor1 = 0)

atencion_domicilio_vivos_2021.2 = valores.no.NAs(df = atencion_domicilio_vivos_2021.2, valor1 = 0)
supervivientes.domicilio.2021 = correccion.censal(supervivientes1 = atencion_domicilio_vivos_2021.2, 
                                                  supervivientes2 = atencion_domicilio_vivos_2022.2, 
                                                  var = c("Hombre-Grado.I","Hombre-Grado.II","Hombre-Grado.III",
                                                          "Mujer-Grado.I","Mujer-Grado.II","Mujer-Grado.III"), 
                                                  edades = 0:115)

defunciones.domicilio.2021 = valores.no.NAs(df = atencion_domicilio_fallec_2021.2, valor1 = 0)

### AÑO 2022

atencion_residencial_vivos_2022.2 = valores.no.NAs(df = atencion_residencial_vivos_2022.2, valor1 = 0)
supervivientes.residencial.2022 = correccion.censal(supervivientes1 = atencion_residencial_vivos_2022.2, 
                                                    supervivientes2 = atencion_residencial_vivos_2023.2, 
                                                    var = c("Hombre-Grado.I","Hombre-Grado.II","Hombre-Grado.III",
                                                            "Mujer-Grado.I","Mujer-Grado.II","Mujer-Grado.III"), 
                                                    edades = 0:115)

defunciones.residencial.2022 = valores.no.NAs(df = atencion_residencial_fallec_2022.2, valor1 = 0)

atencion_domicilio_vivos_2022.2 = valores.no.NAs(df = atencion_domicilio_vivos_2022.2, valor1 = 0)
supervivientes.domicilio.2022 = correccion.censal(supervivientes1 = atencion_domicilio_vivos_2022.2, 
                                                  supervivientes2 = atencion_domicilio_vivos_2023.2, 
                                                  var = c("Hombre-Grado.I","Hombre-Grado.II","Hombre-Grado.III",
                                                          "Mujer-Grado.I","Mujer-Grado.II","Mujer-Grado.III"), 
                                                  edades = 0:115)

defunciones.domicilio.2022 = valores.no.NAs(df = atencion_domicilio_fallec_2022.2, valor1 = 0)

### AÑO 2023

atencion_residencial_vivos_2023.2 = valores.no.NAs(df = atencion_residencial_vivos_2023.2, valor1 = 0)
supervivientes.residencial.2023 = correccion.censal(supervivientes1 = atencion_residencial_vivos_2023.2, 
                                                    supervivientes2 = atencion_residencial_vivos_2024.2, 
                                                    var = c("Hombre-Grado.I","Hombre-Grado.II","Hombre-Grado.III",
                                                            "Mujer-Grado.I","Mujer-Grado.II","Mujer-Grado.III"), 
                                                    edades = 0:115)

defunciones.residencial.2023 = valores.no.NAs(df = atencion_residencial_fallec_2023.2, valor1 = 0)

atencion_domicilio_vivos_2023.2 = valores.no.NAs(df = atencion_domicilio_vivos_2023.2, valor1 = 0)
supervivientes.domicilio.2023 = correccion.censal(supervivientes1 = atencion_domicilio_vivos_2023.2, 
                                                  supervivientes2 = atencion_domicilio_vivos_2024.2, 
                                                  var = c("Hombre-Grado.I","Hombre-Grado.II","Hombre-Grado.III",
                                                          "Mujer-Grado.I","Mujer-Grado.II","Mujer-Grado.III"), 
                                                  edades = 0:115)

defunciones.domicilio.2023 = valores.no.NAs(df = atencion_domicilio_fallec_2023.2, valor1 = 0)

### AÑO 2024

atencion_residencial_vivos_2024.2 = valores.no.NAs(df = atencion_residencial_vivos_2024.2, valor1 = 0)
supervivientes.residencial.2024 = correccion.censal(supervivientes1 = atencion_residencial_vivos_2024.2, 
                                                    supervivientes2 = atencion_residencial_vivos_2025.2, 
                                                    var = c("Hombre-Grado.I","Hombre-Grado.II","Hombre-Grado.III",
                                                            "Mujer-Grado.I","Mujer-Grado.II","Mujer-Grado.III"), 
                                                    edades = 0:115)

defunciones.residencial.2024 = valores.no.NAs(df = atencion_residencial_fallec_2024.2, valor1 = 0)

atencion_domicilio_vivos_2024.2 = valores.no.NAs(df = atencion_domicilio_vivos_2024.2, valor1 = 0)
supervivientes.domicilio.2024 = correccion.censal(supervivientes1 = atencion_domicilio_vivos_2024.2, 
                                                  supervivientes2 = atencion_domicilio_vivos_2025.2, 
                                                  var = c("Hombre-Grado.I","Hombre-Grado.II","Hombre-Grado.III","Mujer-Grado.I",
                                                          "Mujer-Grado.II","Mujer-Grado.III"), 
                                                  edades = 0:115)

defunciones.domicilio.2024 = valores.no.NAs(df = atencion_domicilio_fallec_2024.2, valor1 = 0)

### AÑO 2025

atencion_residencial_vivos_2025.2 = valores.no.NAs(df = atencion_residencial_vivos_2025.2, valor1 = 0)
supervivientes.residencial.2025 = atencion_residencial_vivos_2025.2

atencion_domicilio_vivos_2025.2 = valores.no.NAs(df = atencion_domicilio_vivos_2025.2, valor1 = 0)
supervivientes.domicilio.2025 = atencion_domicilio_vivos_2025.2

```

### PASO 3) CÁLCULO DE LA TASA BRUTA DE MORTALIDAD + CORRECCIÓN EN EDADES AVANZADAS

*3r paso*: La Tasa Bruta de Mortalidad (TBM) se calculcará siguiendo la siguiente formulación:

$$
q_{x,i}^t = \frac{d_{x,i}^t}{\frac{1}{2} (l_{x,i}^t + l_{x+1,i}^{t+1})}
$$

Donde:

- $q_{x,i}^t = \text{Tasa Bruta de Mortalidad para el año t, edad x, grado de dependencia i }$
- $d_{x,i}^t = \text{Total de defunciones en el año t, edad x, grado de dependencia i }$ (previamente calculado)
- $l_{x,i}^t = \text{Conjunto de supervivientes en el año t, edad x, grado de dependencia i }$ (previamente calculado)

En segundo lugar, se debe aplicar una **corrección a las Tasas Brutas de Mortalidad** calculadas a esos grupos de edades por encima de los 95 años. Este cálculo es necesario ya que a partir de una determinada edad el conjunto de individuos restante es muy pequeño y además las TBM son bastante inestables.

```{r}

### AÑO 2017

TBM.residencial.2017 = Tasa.Bruta.Mortalidad(defunciones = defunciones.residencial.2017, 
                                             supervivientes = supervivientes.residencial.2017, 
                                             edades = 0:115, 
                                             var = c("Hombre-Grado.I","Hombre-Grado.II","Hombre-Grado.III",
                                                     "Mujer-Grado.I","Mujer-Grado.II","Mujer-Grado.III"))

TBM.residencial.2017 = correccion.edades.avanzadas(TBM.residencial.2017, w = 115)

TBM.domicilio.2017 = Tasa.Bruta.Mortalidad(defunciones = defunciones.domicilio.2017, 
                                           supervivientes = supervivientes.domicilio.2017, 
                                           edades = 0:115, 
                                           var = c("Hombre-Grado.I","Hombre-Grado.II","Hombre-Grado.III",
                                                   "Mujer-Grado.I","Mujer-Grado.II","Mujer-Grado.III"))

TBM.domicilio.2017 = correccion.edades.avanzadas(TBM.domicilio.2017, w = 115)

### AÑO 2018

TBM.residencial.2018 = Tasa.Bruta.Mortalidad(defunciones = defunciones.residencial.2018, 
                                             supervivientes = supervivientes.residencial.2018, 
                                             edades = 0:115, 
                                             var = c("Hombre-Grado.I","Hombre-Grado.II","Hombre-Grado.III",
                                                     "Mujer-Grado.I","Mujer-Grado.II","Mujer-Grado.III"))

TBM.residencial.2018 = correccion.edades.avanzadas(TBM.residencial.2018, w = 115)

TBM.domicilio.2018 = Tasa.Bruta.Mortalidad(defunciones = defunciones.domicilio.2018, 
                                           supervivientes = supervivientes.domicilio.2018, 
                                           edades = 0:115, var = c("Hombre-Grado.I","Hombre-Grado.II","Hombre-Grado.III",
                                                                   "Mujer-Grado.I","Mujer-Grado.II","Mujer-Grado.III"))

TBM.domicilio.2018 = correccion.edades.avanzadas(TBM.domicilio.2018, w = 115)

### AÑO 2019

TBM.residencial.2019 = Tasa.Bruta.Mortalidad(defunciones = defunciones.residencial.2019, 
                                             supervivientes = supervivientes.residencial.2019, 
                                             edades = 0:115, 
                                             var = c("Hombre-Grado.I","Hombre-Grado.II","Hombre-Grado.III",
                                                     "Mujer-Grado.I","Mujer-Grado.II","Mujer-Grado.III"))

TBM.residencial.2019 = correccion.edades.avanzadas(TBM.residencial.2019, w = 115)

TBM.domicilio.2019 = Tasa.Bruta.Mortalidad(defunciones = defunciones.domicilio.2019, 
                                           supervivientes = supervivientes.domicilio.2019, 
                                           edades = 0:115, 
                                           var = c("Hombre-Grado.I","Hombre-Grado.II","Hombre-Grado.III",
                                                   "Mujer-Grado.I","Mujer-Grado.II","Mujer-Grado.III"))

TBM.domicilio.2019 = correccion.edades.avanzadas(TBM.domicilio.2019, w = 115)

### AÑO 2020

TBM.residencial.2020 = Tasa.Bruta.Mortalidad(defunciones = defunciones.residencial.2020, 
                                             supervivientes = supervivientes.residencial.2020, 
                                             edades = 0:115, 
                                             var = c("Hombre-Grado.I","Hombre-Grado.II","Hombre-Grado.III",
                                                     "Mujer-Grado.I","Mujer-Grado.II","Mujer-Grado.III"))

TBM.residencial.2020 = correccion.edades.avanzadas(TBM.residencial.2020, w = 115)

TBM.domicilio.2020 = Tasa.Bruta.Mortalidad(defunciones = defunciones.domicilio.2020, 
                                           supervivientes = supervivientes.domicilio.2020, 
                                           edades = 0:115,
                                           var = c("Hombre-Grado.I","Hombre-Grado.II","Hombre-Grado.III",
                                                   "Mujer-Grado.I","Mujer-Grado.II","Mujer-Grado.III"))

TBM.domicilio.2020 = correccion.edades.avanzadas(TBM.domicilio.2020, w = 115)

### AÑO 2021

TBM.residencial.2021 = Tasa.Bruta.Mortalidad(defunciones = defunciones.residencial.2021, 
                                             supervivientes = supervivientes.residencial.2021, 
                                             edades = 0:115, 
                                             var = c("Hombre-Grado.I","Hombre-Grado.II","Hombre-Grado.III",
                                                     "Mujer-Grado.I","Mujer-Grado.II","Mujer-Grado.III"))

TBM.residencial.2021 = correccion.edades.avanzadas(TBM.residencial.2021, w = 115)

TBM.domicilio.2021 = Tasa.Bruta.Mortalidad(defunciones = defunciones.domicilio.2021, 
                                           supervivientes = supervivientes.domicilio.2021,
                                           edades = 0:115, 
                                           var = c("Hombre-Grado.I","Hombre-Grado.II","Hombre-Grado.III",
                                                   "Mujer-Grado.I","Mujer-Grado.II","Mujer-Grado.III"))

TBM.domicilio.2021 = correccion.edades.avanzadas(TBM.domicilio.2021, w = 115)

### AÑO 2022

TBM.residencial.2022 = Tasa.Bruta.Mortalidad(defunciones = defunciones.residencial.2022, 
                                             supervivientes = supervivientes.residencial.2022, 
                                             edades = 0:115, var = c("Hombre-Grado.I","Hombre-Grado.II","Hombre-Grado.III",
                                                                     "Mujer-Grado.I","Mujer-Grado.II","Mujer-Grado.III"))

TBM.residencial.2022 = correccion.edades.avanzadas(TBM.residencial.2022, w = 115)

TBM.domicilio.2022 = Tasa.Bruta.Mortalidad(defunciones = defunciones.domicilio.2022, 
                                           supervivientes = supervivientes.domicilio.2022, 
                                           edades = 0:115, 
                                           var = c("Hombre-Grado.I","Hombre-Grado.II","Hombre-Grado.III",
                                                   "Mujer-Grado.I","Mujer-Grado.II","Mujer-Grado.III"))

TBM.domicilio.2022 = correccion.edades.avanzadas(TBM.domicilio.2022, w = 115)

### AÑO 2023

TBM.residencial.2023 = Tasa.Bruta.Mortalidad(defunciones = defunciones.residencial.2023, 
                                             supervivientes = supervivientes.residencial.2023,
                                             edades = 0:115, 
                                             var = c("Hombre-Grado.I","Hombre-Grado.II","Hombre-Grado.III",
                                                     "Mujer-Grado.I","Mujer-Grado.II","Mujer-Grado.III"))

TBM.residencial.2023 = correccion.edades.avanzadas(TBM.residencial.2023, w = 115)

TBM.domicilio.2023 = Tasa.Bruta.Mortalidad(defunciones = defunciones.domicilio.2023, 
                                           supervivientes = supervivientes.domicilio.2023, 
                                           edades = 0:115, 
                                           var = c("Hombre-Grado.I","Hombre-Grado.II","Hombre-Grado.III",
                                                   "Mujer-Grado.I","Mujer-Grado.II","Mujer-Grado.III"))

TBM.domicilio.2023 = correccion.edades.avanzadas(TBM.domicilio.2023, w = 115)

### AÑO 2024

TBM.residencial.2024 = Tasa.Bruta.Mortalidad(defunciones = defunciones.residencial.2024, 
                                             supervivientes = supervivientes.residencial.2024, 
                                             edades = 0:115, 
                                             var = c("Hombre-Grado.I","Hombre-Grado.II","Hombre-Grado.III",
                                                     "Mujer-Grado.I","Mujer-Grado.II","Mujer-Grado.III"))

TBM.residencial.2024 = correccion.edades.avanzadas(TBM.residencial.2024, w = 115)

TBM.domicilio.2024 = Tasa.Bruta.Mortalidad(defunciones = defunciones.domicilio.2024, 
                                           supervivientes = supervivientes.domicilio.2024,
                                           edades = 0:115, var = c("Hombre-Grado.I","Hombre-Grado.II","Hombre-Grado.III",
                                                                   "Mujer-Grado.I","Mujer-Grado.II","Mujer-Grado.III"))

TBM.domicilio.2024 = correccion.edades.avanzadas(TBM.domicilio.2024, w = 115)

### AÑO 2025 - AÚN NO SE DISPONEN DE LOS DATOS DE LAS DEFUNCIONES

```

### PASOS 4 Y 5) AJUSTE DE LA CURVA Y CÁLCULO DE LAS ESPERANZAS DE VIDA

*4o paso*: La finalidad del cálculo de la tabla de mortalidad es estimar las esperanzas de vida de un individuo concreto. En primer lugar, se ajustarán las TBM calculadas mediante diferentes leyes de mortalidad. En segundo lugar se calculará la esperanza de vida residual a partir de las TBM ajustadas y también a partir de las obtenidas directamente por las TBM sin ajuste previo.

Las leyes con las cuales se probarán los ajustes serán:
- Ley de **Heligman-Pollard**
- Ley de **Gompertz**
- Ley de **Gompertz-Makeham**

#### AJUSTE 1) HELIGMAN-POLLARD

**AJUSTE HELIGMAN-POLLARD**

```{r}

### AÑO 2017

mod.residencial.2017.HP = ajuste.curva.HP(edad.inicio = 0,
                                          TBM = TBM.residencial.2017,
                                          var = c("Hombre-Grado.I","Hombre-Grado.II","Hombre-Grado.III",
                                                  "Mujer-Grado.I","Mujer-Grado.II","Mujer-Grado.III"))

df.residencial.2017.HP = mod.residencial.2017.HP[[1]]

mod.domicilio.2017.HP = ajuste.curva.HP(edad.inicio = 0,
                                        TBM = TBM.domicilio.2017,
                                        var = c("Hombre-Grado.I","Hombre-Grado.II","Hombre-Grado.III",
                                                "Mujer-Grado.I","Mujer-Grado.II","Mujer-Grado.III"))

df.domicilio.2017.HP = mod.domicilio.2017.HP[[1]]



### AÑO 2018

mod.residencial.2018.HP = ajuste.curva.HP(edad.inicio = 0,
                                          TBM = TBM.residencial.2018,
                                          var = c("Hombre-Grado.I","Hombre-Grado.II","Hombre-Grado.III",
                                                  "Mujer-Grado.I","Mujer-Grado.II","Mujer-Grado.III"))

df.residencial.2018.HP = mod.residencial.2018.HP[[1]]

mod.domicilio.2018.HP = ajuste.curva.HP(edad.inicio = 0,
                                        TBM = TBM.domicilio.2018,
                                        var = c("Hombre-Grado.I","Hombre-Grado.II","Hombre-Grado.III",
                                                "Mujer-Grado.I","Mujer-Grado.II","Mujer-Grado.III"))

df.domicilio.2018.HP = mod.domicilio.2018.HP[[1]]

### AÑO 2019

mod.residencial.2019.HP = ajuste.curva.HP(edad.inicio = 0,
                                          TBM = TBM.residencial.2019,
                                          var = c("Hombre-Grado.I","Hombre-Grado.II","Hombre-Grado.III",
                                                  "Mujer-Grado.I","Mujer-Grado.II","Mujer-Grado.III"))

df.residencial.2019.HP = mod.residencial.2019.HP[[1]]

mod.domicilio.2019.HP = ajuste.curva.HP(edad.inicio = 0,
                                        TBM = TBM.domicilio.2019,
                                        var = c("Hombre-Grado.I","Hombre-Grado.II","Hombre-Grado.III",
                                                "Mujer-Grado.I","Mujer-Grado.II","Mujer-Grado.III"))

df.domicilio.2019.HP = mod.domicilio.2019.HP[[1]]

### AÑO 2020

mod.residencial.2020.HP = ajuste.curva.HP(edad.inicio = 0,
                                          TBM = TBM.residencial.2020,
                                          var = c("Hombre-Grado.I","Hombre-Grado.II","Hombre-Grado.III",
                                                  "Mujer-Grado.I","Mujer-Grado.II","Mujer-Grado.III"))

df.residencial.2020.HP = mod.residencial.2020.HP[[1]]

mod.domicilio.2020.HP = ajuste.curva.HP(edad.inicio = 0,
                                        TBM = TBM.domicilio.2020,
                                        var = c("Hombre-Grado.I","Hombre-Grado.II","Hombre-Grado.III",
                                                "Mujer-Grado.I","Mujer-Grado.II","Mujer-Grado.III"))

df.domicilio.2020.HP = mod.domicilio.2020.HP[[1]]

### AÑO 2021

mod.residencial.2021.HP = ajuste.curva.HP(edad.inicio = 0,
                                          TBM = TBM.residencial.2021,
                                          var = c("Hombre-Grado.I","Hombre-Grado.II","Hombre-Grado.III",
                                                  "Mujer-Grado.I","Mujer-Grado.II","Mujer-Grado.III"))

df.residencial.2021.HP = mod.residencial.2021.HP[[1]]

mod.domicilio.2021.HP = ajuste.curva.HP(edad.inicio = 0,
                                        TBM = TBM.domicilio.2021,
                                        var = c("Hombre-Grado.I","Hombre-Grado.II","Hombre-Grado.III",
                                                "Mujer-Grado.I","Mujer-Grado.II","Mujer-Grado.III"))

df.domicilio.2021.HP = mod.domicilio.2021.HP[[1]]

### AÑO 2022

mod.residencial.2022.HP = ajuste.curva.HP(edad.inicio = 0,
                                          TBM = TBM.residencial.2022,
                                          var = c("Hombre-Grado.I","Hombre-Grado.II","Hombre-Grado.III",
                                                  "Mujer-Grado.I","Mujer-Grado.II","Mujer-Grado.III"))

df.residencial.2022.HP = mod.residencial.2022.HP[[1]]

mod.domicilio.2022.HP = ajuste.curva.HP(edad.inicio = 0,
                                        TBM = TBM.domicilio.2022,
                                        var = c("Hombre-Grado.I","Hombre-Grado.II","Hombre-Grado.III",
                                                "Mujer-Grado.I","Mujer-Grado.II","Mujer-Grado.III"))

df.domicilio.2022.HP = mod.domicilio.2022.HP[[1]]

### AÑO 2023

mod.residencial.2023.HP = ajuste.curva.HP(edad.inicio = 0,
                                          TBM = TBM.residencial.2023,
                                          var = c("Hombre-Grado.I","Hombre-Grado.II","Hombre-Grado.III",
                                                  "Mujer-Grado.I","Mujer-Grado.II","Mujer-Grado.III"))

df.residencial.2023.HP = mod.residencial.2023.HP[[1]]

mod.domicilio.2023.HP = ajuste.curva.HP(edad.inicio = 0,
                                        TBM = TBM.domicilio.2023,
                                        var = c("Hombre-Grado.I","Hombre-Grado.II","Hombre-Grado.III",
                                                "Mujer-Grado.I","Mujer-Grado.II","Mujer-Grado.III"))

df.domicilio.2023.HP = mod.domicilio.2023.HP[[1]]

### AÑO 2024

mod.residencial.2024.HP = ajuste.curva.HP(edad.inicio = 0,
                                          TBM = TBM.residencial.2024,
                                          var = c("Hombre-Grado.I","Hombre-Grado.II","Hombre-Grado.III",
                                                  "Mujer-Grado.I","Mujer-Grado.II","Mujer-Grado.III"))

df.residencial.2024.HP = mod.residencial.2024.HP[[1]]

mod.domicilio.2024.HP = ajuste.curva.HP(edad.inicio = 0,
                                        TBM = TBM.domicilio.2024,
                                        var = c("Hombre-Grado.I","Hombre-Grado.II","Hombre-Grado.III",
                                                "Mujer-Grado.I","Mujer-Grado.II","Mujer-Grado.III"))

df.domicilio.2024.HP = mod.domicilio.2024.HP[[1]]

### AÑO 2025 - AÚN NO HAN LLEGADO LOS DATOS DE LAS DEFUNCIONES

```

**CÁLCULO DE LAS ESPERANZAS DE VIDA RESIDUALES A PARTIR DEL AJUSTE HELIGMAN-POLLARD**

esp.pred = Esperanzas de vida calculadas a partir de las TBM ajustadas
esp.Br = Esperanzas de vida calculadas a partir de las TBM sin ajustar

```{r}

var1 = c("Pred-Hombre-Grado.I", "Pred-Hombre-Grado.II", "Pred-Hombre-Grado.III", 
        "Pred-Mujer-Grado.I", "Pred-Mujer-Grado.II", "Pred-Mujer-Grado.III" )

var2 = c("Hombre-Grado.I", "Hombre-Grado.II", "Hombre-Grado.III", 
         "Mujer-Grado.I", "Mujer-Grado.II", "Mujer-Grado.III") 

### AÑO 2017

esp.pred.residencial.2017.HP = calculo_ex2(TBM = df.residencial.2017.HP[, c("Edad", var1)], 
                                           var = var1, 
                                           edades = 0:115)

esp.Br.residencial.2017.HP = calculo_ex2(TBM = df.residencial.2017.HP[, c("Edad", var2)], 
                                           var = var2, 
                                           edades = 0:115,
                                         titl = "Br")

esp.pred.domicilio.2017.HP = calculo_ex2(TBM = df.domicilio.2017.HP[, c("Edad", var1)], 
                                           var = var1, 
                                           edades = 0:115)

esp.Br.domicilio.2017.HP = calculo_ex2(TBM = df.domicilio.2017.HP[, c("Edad", var2)], 
                                           var = var2, 
                                           edades = 0:115,
                                         titl = "Br")

# Juntamos las dos estimaciones de las esperanzas de vida en un mismo objeto

df.residencial.2017.HP = merge(df.residencial.2017.HP, esp.pred.residencial.2017.HP, 
                               by.x = "Edad", by.y = "Edad", all.x = TRUE)
df.residencial.2017.HP = merge(df.residencial.2017.HP, esp.Br.residencial.2017.HP, 
                               by.x = "Edad", by.y = "Edad", all.x = TRUE)

df.domicilio.2017.HP = merge(df.domicilio.2017.HP, esp.pred.domicilio.2017.HP, 
                               by.x = "Edad", by.y = "Edad", all.x = TRUE)
df.domicilio.2017.HP = merge(df.domicilio.2017.HP, esp.Br.domicilio.2017.HP, 
                               by.x = "Edad", by.y = "Edad", all.x = TRUE)



### AÑO 2018

esp.pred.residencial.2018.HP = calculo_ex2(TBM = df.residencial.2018.HP[, c("Edad", var1)], 
                                           var = var1, 
                                           edades = 0:115)

esp.Br.residencial.2018.HP = calculo_ex2(TBM = df.residencial.2018.HP[, c("Edad", var2)], 
                                           var = var2, 
                                           edades = 0:115,
                                         titl = "Br")

esp.pred.domicilio.2018.HP = calculo_ex2(TBM = df.domicilio.2018.HP[, c("Edad", var1)], 
                                           var = var1, 
                                           edades = 0:115)

esp.Br.domicilio.2018.HP = calculo_ex2(TBM = df.domicilio.2018.HP[, c("Edad", var2)], 
                                           var = var2, 
                                           edades = 0:115,
                                         titl = "Br")

# Juntamos las dos estimaciones de las esperanzas de vida en un mismo objeto

df.residencial.2018.HP = merge(df.residencial.2018.HP, esp.pred.residencial.2018.HP, 
                               by.x = "Edad", by.y = "Edad", all.x = TRUE)
df.residencial.2018.HP = merge(df.residencial.2018.HP, esp.Br.residencial.2018.HP, 
                               by.x = "Edad", by.y = "Edad", all.x = TRUE)

df.domicilio.2018.HP = merge(df.domicilio.2018.HP, esp.pred.domicilio.2018.HP, 
                               by.x = "Edad", by.y = "Edad", all.x = TRUE)
df.domicilio.2018.HP = merge(df.domicilio.2018.HP, esp.Br.domicilio.2018.HP, 
                               by.x = "Edad", by.y = "Edad", all.x = TRUE)

### AÑO 2019

esp.pred.residencial.2019.HP = calculo_ex2(TBM = df.residencial.2019.HP[, c("Edad", var1)], 
                                           var = var1, 
                                           edades = 0:115)

esp.Br.residencial.2019.HP = calculo_ex2(TBM = df.residencial.2019.HP[, c("Edad", var2)], 
                                           var = var2, 
                                           edades = 0:115,
                                         titl = "Br")

esp.pred.domicilio.2019.HP = calculo_ex2(TBM = df.domicilio.2019.HP[, c("Edad", var1)], 
                                           var = var1, 
                                           edades = 0:115)

esp.Br.domicilio.2019.HP = calculo_ex2(TBM = df.domicilio.2019.HP[, c("Edad", var2)], 
                                           var = var2, 
                                           edades = 0:115,
                                         titl = "Br")

# Juntamos las dos estimaciones de las esperanzas de vida en un mismo objeto

df.residencial.2019.HP = merge(df.residencial.2019.HP, esp.pred.residencial.2019.HP, 
                               by.x = "Edad", by.y = "Edad", all.x = TRUE)
df.residencial.2019.HP = merge(df.residencial.2019.HP, esp.Br.residencial.2019.HP, 
                               by.x = "Edad", by.y = "Edad", all.x = TRUE)

df.domicilio.2019.HP = merge(df.domicilio.2019.HP, esp.pred.domicilio.2019.HP, 
                               by.x = "Edad", by.y = "Edad", all.x = TRUE)
df.domicilio.2019.HP = merge(df.domicilio.2019.HP, esp.Br.domicilio.2019.HP, 
                               by.x = "Edad", by.y = "Edad", all.x = TRUE)


### AÑO 2020

esp.pred.residencial.2020.HP = calculo_ex2(TBM = df.residencial.2020.HP[, c("Edad", var1)], 
                                           var = var1, 
                                           edades = 0:115)

esp.Br.residencial.2020.HP = calculo_ex2(TBM = df.residencial.2020.HP[, c("Edad", var2)], 
                                           var = var2, 
                                           edades = 0:115,
                                         titl = "Br")

esp.pred.domicilio.2020.HP = calculo_ex2(TBM = df.domicilio.2020.HP[, c("Edad", var1)], 
                                           var = var1, 
                                           edades = 0:115)

esp.Br.domicilio.2020.HP = calculo_ex2(TBM = df.domicilio.2020.HP[, c("Edad", var2)], 
                                           var = var2, 
                                           edades = 0:115,
                                         titl = "Br")

# Juntamos las dos estimaciones de las esperanzas de vida en un mismo objeto

df.residencial.2020.HP = merge(df.residencial.2020.HP, esp.pred.residencial.2020.HP, 
                               by.x = "Edad", by.y = "Edad", all.x = TRUE)
df.residencial.2020.HP = merge(df.residencial.2020.HP, esp.Br.residencial.2020.HP, 
                               by.x = "Edad", by.y = "Edad", all.x = TRUE)

df.domicilio.2020.HP = merge(df.domicilio.2020.HP, esp.pred.domicilio.2020.HP, 
                               by.x = "Edad", by.y = "Edad", all.x = TRUE)
df.domicilio.2020.HP = merge(df.domicilio.2020.HP, esp.Br.domicilio.2020.HP, 
                               by.x = "Edad", by.y = "Edad", all.x = TRUE)

### AÑO 2021

esp.pred.residencial.2021.HP = calculo_ex2(TBM = df.residencial.2021.HP[, c("Edad", var1)], 
                                           var = var1, 
                                           edades = 0:115)

esp.Br.residencial.2021.HP = calculo_ex2(TBM = df.residencial.2021.HP[, c("Edad", var2)], 
                                           var = var2, 
                                           edades = 0:115,
                                         titl = "Br")

esp.pred.domicilio.2021.HP = calculo_ex2(TBM = df.domicilio.2021.HP[, c("Edad", var1)], 
                                           var = var1, 
                                           edades = 0:115)

esp.Br.domicilio.2021.HP = calculo_ex2(TBM = df.domicilio.2021.HP[, c("Edad", var2)], 
                                           var = var2, 
                                           edades = 0:115,
                                         titl = "Br")
# Juntamos las dos estimaciones de las esperanzas de vida en un mismo objeto

df.residencial.2021.HP = merge(df.residencial.2021.HP, esp.pred.residencial.2021.HP, 
                               by.x = "Edad", by.y = "Edad", all.x = TRUE)
df.residencial.2021.HP = merge(df.residencial.2021.HP, esp.Br.residencial.2021.HP, 
                               by.x = "Edad", by.y = "Edad", all.x = TRUE)

df.domicilio.2021.HP = merge(df.domicilio.2021.HP, esp.pred.domicilio.2021.HP, 
                               by.x = "Edad", by.y = "Edad", all.x = TRUE)
df.domicilio.2021.HP = merge(df.domicilio.2021.HP, esp.Br.domicilio.2021.HP, 
                               by.x = "Edad", by.y = "Edad", all.x = TRUE)

### AÑO 2022

esp.pred.residencial.2022.HP = calculo_ex2(TBM = df.residencial.2022.HP[, c("Edad", var1)], 
                                           var = var1, 
                                           edades = 0:115)

esp.Br.residencial.2022.HP = calculo_ex2(TBM = df.residencial.2022.HP[, c("Edad", var2)], 
                                           var = var2, 
                                           edades = 0:115,
                                         titl = "Br")

esp.pred.domicilio.2022.HP = calculo_ex2(TBM = df.domicilio.2022.HP[, c("Edad", var1)], 
                                           var = var1, 
                                           edades = 0:115)

esp.Br.domicilio.2022.HP = calculo_ex2(TBM = df.domicilio.2022.HP[, c("Edad", var2)], 
                                           var = var2, 
                                           edades = 0:115,
                                         titl = "Br")
# Juntamos las dos estimaciones de las esperanzas de vida en un mismo objeto

df.residencial.2022.HP = merge(df.residencial.2022.HP, esp.pred.residencial.2022.HP, 
                               by.x = "Edad", by.y = "Edad", all.x = TRUE)
df.residencial.2022.HP = merge(df.residencial.2022.HP, esp.Br.residencial.2022.HP, 
                               by.x = "Edad", by.y = "Edad", all.x = TRUE)

df.domicilio.2022.HP = merge(df.domicilio.2022.HP, esp.pred.domicilio.2022.HP, 
                               by.x = "Edad", by.y = "Edad", all.x = TRUE)
df.domicilio.2022.HP = merge(df.domicilio.2022.HP, esp.Br.domicilio.2022.HP, 
                               by.x = "Edad", by.y = "Edad", all.x = TRUE)
### AÑO 2023

esp.pred.residencial.2023.HP = calculo_ex2(TBM = df.residencial.2023.HP[, c("Edad", var1)], 
                                           var = var1, 
                                           edades = 0:115)

esp.Br.residencial.2023.HP = calculo_ex2(TBM = df.residencial.2023.HP[, c("Edad", var2)], 
                                           var = var2, 
                                           edades = 0:115,
                                         titl = "Br")

esp.pred.domicilio.2023.HP = calculo_ex2(TBM = df.domicilio.2023.HP[, c("Edad", var1)], 
                                           var = var1, 
                                           edades = 0:115)

esp.Br.domicilio.2023.HP = calculo_ex2(TBM = df.domicilio.2023.HP[, c("Edad", var2)], 
                                           var = var2, 
                                           edades = 0:115,
                                         titl = "Br")

# Juntamos las dos estimaciones de las esperanzas de vida en un mismo objeto

df.residencial.2023.HP = merge(df.residencial.2023.HP, esp.pred.residencial.2023.HP, 
                               by.x = "Edad", by.y = "Edad", all.x = TRUE)
df.residencial.2023.HP = merge(df.residencial.2023.HP, esp.Br.residencial.2023.HP, 
                               by.x = "Edad", by.y = "Edad", all.x = TRUE)

df.domicilio.2023.HP = merge(df.domicilio.2023.HP, esp.pred.domicilio.2023.HP, 
                               by.x = "Edad", by.y = "Edad", all.x = TRUE)
df.domicilio.2023.HP = merge(df.domicilio.2023.HP, esp.Br.domicilio.2023.HP, 
                               by.x = "Edad", by.y = "Edad", all.x = TRUE)

### AÑO 2024

esp.pred.residencial.2024.HP = calculo_ex2(TBM = df.residencial.2024.HP[, c("Edad", var1)], 
                                           var = var1, 
                                           edades = 0:115)

esp.Br.residencial.2024.HP = calculo_ex2(TBM = df.residencial.2024.HP[, c("Edad", var2)], 
                                           var = var2, 
                                           edades = 0:115,
                                         titl = "Br")

esp.pred.domicilio.2024.HP = calculo_ex2(TBM = df.domicilio.2024.HP[, c("Edad", var1)], 
                                           var = var1, 
                                           edades = 0:115)

esp.Br.domicilio.2024.HP = calculo_ex2(TBM = df.domicilio.2024.HP[, c("Edad", var2)], 
                                           var = var2, 
                                           edades = 0:115,
                                         titl = "Br")

# Juntamos las dos estimaciones de las esperanzas de vida en un mismo objeto

df.residencial.2024.HP = merge(df.residencial.2024.HP, esp.pred.residencial.2024.HP, 
                               by.x = "Edad", by.y = "Edad", all.x = TRUE)
df.residencial.2024.HP = merge(df.residencial.2024.HP, esp.Br.residencial.2024.HP, 
                               by.x = "Edad", by.y = "Edad", all.x = TRUE)

df.domicilio.2024.HP = merge(df.domicilio.2024.HP, esp.pred.domicilio.2024.HP, 
                               by.x = "Edad", by.y = "Edad", all.x = TRUE)
df.domicilio.2024.HP = merge(df.domicilio.2024.HP, esp.Br.domicilio.2024.HP, 
                               by.x = "Edad", by.y = "Edad", all.x = TRUE)

```

#### AJUSTE 2)  GOMPERTZ 

**Ley de Gompertz**

Realizado solo en edades de 35 a 100 años de edad.

```{r}

### AÑO 2017

mod.residencial.2017.Gmp = ajuste.curva.Gmp(edad.inicio = 35, 
                                           edad.final = 100,
                                           TBM = TBM.residencial.2017, 
                                           var = c("Hombre-Grado.I","Hombre-Grado.II","Hombre-Grado.III",
                                                   "Mujer-Grado.I","Mujer-Grado.II","Mujer-Grado.III"),
                                           c = 0.0000001)

df.residencial.2017.Gmp = mod.residencial.2017.Gmp[[1]]

mod.domicilio.2017.Gmp = ajuste.curva.Gmp(edad.inicio = 35, 
                                           edad.final = 100,
                                           TBM = TBM.domicilio.2017, 
                                           var = c("Hombre-Grado.I","Hombre-Grado.II","Hombre-Grado.III",
                                                   "Mujer-Grado.I","Mujer-Grado.II","Mujer-Grado.III"),
                                           c = 0.0000001)

df.domicilio.2017.Gmp = mod.domicilio.2017.Gmp[[1]]

### AÑO 2018

mod.residencial.2018.Gmp = ajuste.curva.Gmp(edad.inicio = 35, 
                                           edad.final = 100,
                                           TBM = TBM.residencial.2018, 
                                           var = c("Hombre-Grado.I","Hombre-Grado.II","Hombre-Grado.III",
                                                   "Mujer-Grado.I","Mujer-Grado.II","Mujer-Grado.III"),
                                           c = 0.0000001)

df.residencial.2018.Gmp = mod.residencial.2018.Gmp[[1]]

mod.domicilio.2018.Gmp = ajuste.curva.Gmp(edad.inicio = 35, 
                                           edad.final = 100,
                                           TBM = TBM.domicilio.2018, 
                                           var = c("Hombre-Grado.I","Hombre-Grado.II","Hombre-Grado.III",
                                                   "Mujer-Grado.I","Mujer-Grado.II","Mujer-Grado.III"),
                                           c = 0.0000001)

df.domicilio.2018.Gmp = mod.domicilio.2018.Gmp[[1]]

### AÑO 2019

mod.residencial.2019.Gmp = ajuste.curva.Gmp(edad.inicio = 35, 
                                           edad.final = 100,
                                           TBM = TBM.residencial.2019, 
                                           var = c("Hombre-Grado.I","Hombre-Grado.II","Hombre-Grado.III",
                                                   "Mujer-Grado.I","Mujer-Grado.II","Mujer-Grado.III"),
                                           c = 0.0000001)

df.residencial.2019.Gmp = mod.residencial.2019.Gmp[[1]]

mod.domicilio.2019.Gmp = ajuste.curva.Gmp(edad.inicio = 35, 
                                           edad.final = 100,
                                           TBM = TBM.domicilio.2019, 
                                           var = c("Hombre-Grado.I","Hombre-Grado.II","Hombre-Grado.III",
                                                   "Mujer-Grado.I","Mujer-Grado.II","Mujer-Grado.III"),
                                           c = 0.0000001)

df.domicilio.2019.Gmp = mod.domicilio.2019.Gmp[[1]]

### AÑO 2020

mod.residencial.2020.Gmp = ajuste.curva.Gmp(edad.inicio = 35, 
                                           edad.final = 100,
                                           TBM = TBM.residencial.2020, 
                                           var = c("Hombre-Grado.I","Hombre-Grado.II","Hombre-Grado.III",
                                                   "Mujer-Grado.I","Mujer-Grado.II","Mujer-Grado.III"),
                                           c = 0.0000001)

df.residencial.2020.Gmp = mod.residencial.2020.Gmp[[1]]

mod.domicilio.2020.Gmp = ajuste.curva.Gmp(edad.inicio = 35, 
                                           edad.final = 100,
                                           TBM = TBM.domicilio.2020, 
                                           var = c("Hombre-Grado.I","Hombre-Grado.II","Hombre-Grado.III",
                                                   "Mujer-Grado.I","Mujer-Grado.II","Mujer-Grado.III"),
                                           c = 0.0000001)

df.domicilio.2020.Gmp = mod.domicilio.2020.Gmp[[1]]

### AÑO 2021

mod.residencial.2021.Gmp = ajuste.curva.Gmp(edad.inicio = 35, 
                                           edad.final = 100,
                                           TBM = TBM.residencial.2021, 
                                           var = c("Hombre-Grado.I","Hombre-Grado.II","Hombre-Grado.III",
                                                   "Mujer-Grado.I","Mujer-Grado.II","Mujer-Grado.III"),
                                           c = 0.0000001)

df.residencial.2021.Gmp = mod.residencial.2021.Gmp[[1]]

mod.domicilio.2021.Gmp = ajuste.curva.Gmp(edad.inicio = 35, 
                                           edad.final = 100,
                                           TBM = TBM.domicilio.2021, 
                                           var = c("Hombre-Grado.I","Hombre-Grado.II","Hombre-Grado.III",
                                                   "Mujer-Grado.I","Mujer-Grado.II","Mujer-Grado.III"),
                                           c = 0.0000001)

df.domicilio.2021.Gmp = mod.domicilio.2021.Gmp[[1]]

### AÑO 2022

mod.residencial.2022.Gmp = ajuste.curva.Gmp(edad.inicio = 35, 
                                           edad.final = 100,
                                           TBM = TBM.residencial.2022, 
                                           var = c("Hombre-Grado.I","Hombre-Grado.II","Hombre-Grado.III",
                                                   "Mujer-Grado.I","Mujer-Grado.II","Mujer-Grado.III"),
                                           c = 0.0000001)

df.residencial.2022.Gmp = mod.residencial.2022.Gmp[[1]]

mod.domicilio.2022.Gmp = ajuste.curva.Gmp(edad.inicio = 35, 
                                           edad.final = 100,
                                           TBM = TBM.domicilio.2022, 
                                           var = c("Hombre-Grado.I","Hombre-Grado.II","Hombre-Grado.III",
                                                   "Mujer-Grado.I","Mujer-Grado.II","Mujer-Grado.III"),
                                           c = 0.0000001)

df.domicilio.2022.Gmp = mod.domicilio.2022.Gmp[[1]]

### AÑO 2023

mod.residencial.2023.Gmp = ajuste.curva.Gmp(edad.inicio = 35, 
                                           edad.final = 100,
                                           TBM = TBM.residencial.2023, 
                                           var = c("Hombre-Grado.I","Hombre-Grado.II","Hombre-Grado.III",
                                                   "Mujer-Grado.I","Mujer-Grado.II","Mujer-Grado.III"),
                                           c = 0.0000001)

df.residencial.2023.Gmp = mod.residencial.2023.Gmp[[1]]

mod.domicilio.2023.Gmp = ajuste.curva.Gmp(edad.inicio = 35, 
                                           edad.final = 100,
                                           TBM = TBM.domicilio.2023, 
                                           var = c("Hombre-Grado.I","Hombre-Grado.II","Hombre-Grado.III",
                                                   "Mujer-Grado.I","Mujer-Grado.II","Mujer-Grado.III"),
                                           c = 0.0000001)

df.domicilio.2023.Gmp = mod.domicilio.2023.Gmp[[1]]

### AÑO 2024

mod.residencial.2024.Gmp = ajuste.curva.Gmp(edad.inicio = 35, 
                                           edad.final = 100,
                                           TBM = TBM.residencial.2024, 
                                           var = c("Hombre-Grado.I","Hombre-Grado.II","Hombre-Grado.III",
                                                   "Mujer-Grado.I","Mujer-Grado.II","Mujer-Grado.III"),
                                           c = 0.0000001)

df.residencial.2024.Gmp = mod.residencial.2024.Gmp[[1]]

mod.domicilio.2024.Gmp = ajuste.curva.Gmp(edad.inicio = 35, 
                                           edad.final = 100,
                                           TBM = TBM.domicilio.2024, 
                                           var = c("Hombre-Grado.I","Hombre-Grado.II","Hombre-Grado.III",
                                                   "Mujer-Grado.I","Mujer-Grado.II","Mujer-Grado.III"),
                                           c = 0.0000001)

df.domicilio.2024.Gmp = mod.domicilio.2024.Gmp[[1]]

### AÑO 2025 - AÚN NO HAN LLEGADO LOS DATOS DE LAS DEFUNCIONES

```

**ESPERANZAS DE VIDA CON LA LEY DE GOMPERTZ**

esp.pred = Esperanzas de vida calculadas a partir de las TBM ajustadas
esp.Br = Esperanzas de vida calculadas a partir de las TBM previas al ajuste

```{r}

var1 = c("Pred-Hombre-Grado.I", "Pred-Hombre-Grado.II", "Pred-Hombre-Grado.III", 
        "Pred-Mujer-Grado.I", "Pred-Mujer-Grado.II", "Pred-Mujer-Grado.III" )

var2 = c("Hombre-Grado.I", "Hombre-Grado.II", "Hombre-Grado.III", 
         "Mujer-Grado.I", "Mujer-Grado.II", "Mujer-Grado.III") 

### AÑO 2017

esp.pred.residencial.2017.Gmp = calculo_ex2(TBM = df.residencial.2017.Gmp[, c("Edad", var1)], 
                                            var = var1,
                                            edades = 35:100)

esp.Br.residencial.2017.Gmp = calculo_ex2(TBM = df.residencial.2017.Gmp[, c("Edad", var2)],
                                          var = var2,
                                          edades = 35:100,
                                          titl = "Br")

esp.pred.domicilio.2017.Gmp = calculo_ex2(TBM = df.domicilio.2017.Gmp[, c("Edad", var1)],
                                          var = var1,
                                          edades = 35:100)

esp.Br.domicilio.2017.Gmp = calculo_ex2(TBM = df.domicilio.2017.Gmp[, c("Edad", var2)],
                                        var = var2,
                                        edades = 35:100,
                                        titl = "Br")

# Juntamos las dos estimaciones de las esperanzas de vida en un mismo objeto

df.residencial.2017.Gmp = merge(df.residencial.2017.Gmp, esp.pred.residencial.2017.Gmp,
                                by.x = "Edad", by.y = "Edad", all.x = TRUE)
df.residencial.2017.Gmp = merge(df.residencial.2017.Gmp, esp.Br.residencial.2017.Gmp,
                                by.x = "Edad", by.y = "Edad", all.x = TRUE)

df.domicilio.2017.Gmp = merge(df.domicilio.2017.Gmp, esp.pred.domicilio.2017.Gmp,
                              by.x = "Edad", by.y = "Edad", all.x = TRUE)
df.domicilio.2017.Gmp = merge(df.domicilio.2017.Gmp, esp.Br.domicilio.2017.Gmp,
                              by.x = "Edad", by.y = "Edad", all.x = TRUE)

### AÑO 2018

esp.pred.residencial.2018.Gmp = calculo_ex2(TBM = df.residencial.2018.Gmp[, c("Edad", var1)],
                                            var = var1,
                                            edades = 35:100)

esp.Br.residencial.2018.Gmp = calculo_ex2(TBM = df.residencial.2018.Gmp[, c("Edad", var2)],
                                          var = var2,
                                          edades = 35:100,
                                          titl = "Br")

esp.pred.domicilio.2018.Gmp = calculo_ex2(TBM = df.domicilio.2018.Gmp[, c("Edad", var1)],
                                          var = var1,
                                          edades = 35:100)

esp.Br.domicilio.2018.Gmp = calculo_ex2(TBM = df.domicilio.2018.Gmp[, c("Edad", var2)],
                                        var = var2,
                                        edades = 35:100,
                                        titl = "Br")

# Juntamos las dos estimaciones de las esperanzas de vida en un mismo objeto

df.residencial.2018.Gmp = merge(df.residencial.2018.Gmp, esp.pred.residencial.2018.Gmp,
                                by.x = "Edad", by.y = "Edad", all.x = TRUE)
df.residencial.2018.Gmp = merge(df.residencial.2018.Gmp, esp.Br.residencial.2018.Gmp,
                                by.x = "Edad", by.y = "Edad", all.x = TRUE)

df.domicilio.2018.Gmp = merge(df.domicilio.2018.Gmp, esp.pred.domicilio.2018.Gmp,
                              by.x = "Edad", by.y = "Edad", all.x = TRUE)
df.domicilio.2018.Gmp = merge(df.domicilio.2018.Gmp, esp.Br.domicilio.2018.Gmp,
                              by.x = "Edad", by.y = "Edad", all.x = TRUE)

### AÑO 2019

esp.pred.residencial.2019.Gmp = calculo_ex2(TBM = df.residencial.2019.Gmp[, c("Edad", var1)],
                                            var = var1,
                                            edades = 35:100)

esp.Br.residencial.2019.Gmp = calculo_ex2(TBM = df.residencial.2019.Gmp[, c("Edad", var2)],
                                          var = var2,
                                          edades = 35:100,
                                          titl = "Br")

esp.pred.domicilio.2019.Gmp = calculo_ex2(TBM = df.domicilio.2019.Gmp[, c("Edad", var1)],
                                          var = var1,
                                          edades = 35:100)

esp.Br.domicilio.2019.Gmp = calculo_ex2(TBM = df.domicilio.2019.Gmp[, c("Edad", var2)],
                                        var = var2,
                                        edades = 35:100,
                                        titl = "Br")

# Juntamos las dos estimaciones de las esperanzas de vida en un mismo objeto

df.residencial.2019.Gmp = merge(df.residencial.2019.Gmp, esp.pred.residencial.2019.Gmp,
                                by.x = "Edad", by.y = "Edad", all.x = TRUE)
df.residencial.2019.Gmp = merge(df.residencial.2019.Gmp, esp.Br.residencial.2019.Gmp,
                                by.x = "Edad", by.y = "Edad", all.x = TRUE)

df.domicilio.2019.Gmp = merge(df.domicilio.2019.Gmp, esp.pred.domicilio.2019.Gmp,
                              by.x = "Edad", by.y = "Edad", all.x = TRUE)
df.domicilio.2019.Gmp = merge(df.domicilio.2019.Gmp, esp.Br.domicilio.2019.Gmp,
                              by.x = "Edad", by.y = "Edad", all.x = TRUE)


### AÑO 2020

esp.pred.residencial.2020.Gmp = calculo_ex2(TBM = df.residencial.2020.Gmp[, c("Edad", var1)],
                                            var = var1,
                                            edades = 35:100)

esp.Br.residencial.2020.Gmp = calculo_ex2(TBM = df.residencial.2020.Gmp[, c("Edad", var2)],
                                          var = var2,
                                          edades = 35:100,
                                          titl = "Br")

esp.pred.domicilio.2020.Gmp = calculo_ex2(TBM = df.domicilio.2020.Gmp[, c("Edad", var1)],
                                          var = var1,
                                          edades = 35:100)

esp.Br.domicilio.2020.Gmp = calculo_ex2(TBM = df.domicilio.2020.Gmp[, c("Edad", var2)],
                                        var = var2,
                                        edades = 35:100,
                                        titl = "Br")

# Juntamos las dos estimaciones de las esperanzas de vida en un mismo objeto

df.residencial.2020.Gmp = merge(df.residencial.2020.Gmp, esp.pred.residencial.2020.Gmp,
                                by.x = "Edad", by.y = "Edad", all.x = TRUE)
df.residencial.2020.Gmp = merge(df.residencial.2020.Gmp, esp.Br.residencial.2020.Gmp,
                                by.x = "Edad", by.y = "Edad", all.x = TRUE)

df.domicilio.2020.Gmp = merge(df.domicilio.2020.Gmp, esp.pred.domicilio.2020.Gmp,
                              by.x = "Edad", by.y = "Edad", all.x = TRUE)
df.domicilio.2020.Gmp = merge(df.domicilio.2020.Gmp, esp.Br.domicilio.2020.Gmp,
                              by.x = "Edad", by.y = "Edad", all.x = TRUE)

### AÑO 2021

esp.pred.residencial.2021.Gmp = calculo_ex2(TBM = df.residencial.2021.Gmp[, c("Edad", var1)], 
                                            var = var1, 
                                            edades = 35:100)

esp.Br.residencial.2021.Gmp = calculo_ex2(TBM = df.residencial.2021.Gmp[, c("Edad", var2)], 
                                          var = var2, 
                                          edades = 35:100,
                                          titl = "Br")

esp.pred.domicilio.2021.Gmp = calculo_ex2(TBM = df.domicilio.2021.Gmp[, c("Edad", var1)], 
                                          var = var1, 
                                          edades = 35:100)

esp.Br.domicilio.2021.Gmp = calculo_ex2(TBM = df.domicilio.2021.Gmp[, c("Edad", var2)],
                                        var = var2,
                                        edades = 35:100,
                                        titl = "Br")

# Juntamos las dos estimaciones de las esperanzas de vida en un mismo objeto

df.residencial.2021.Gmp = merge(df.residencial.2021.Gmp, esp.pred.residencial.2021.Gmp,
                                by.x = "Edad", by.y = "Edad", all.x = TRUE)
df.residencial.2021.Gmp = merge(df.residencial.2021.Gmp, esp.Br.residencial.2021.Gmp,
                                by.x = "Edad", by.y = "Edad", all.x = TRUE)

df.domicilio.2021.Gmp = merge(df.domicilio.2021.Gmp, esp.pred.domicilio.2021.Gmp,
                              by.x = "Edad", by.y = "Edad", all.x = TRUE)
df.domicilio.2021.Gmp = merge(df.domicilio.2021.Gmp, esp.Br.domicilio.2021.Gmp,
                              by.x = "Edad", by.y = "Edad", all.x = TRUE)

### AÑO 2022

esp.pred.residencial.2022.Gmp = calculo_ex2(TBM = df.residencial.2022.Gmp[, c("Edad", var1)], 
                                          var = var1, 
                                          edades = 35:100)

esp.Br.residencial.2022.Gmp = calculo_ex2(TBM = df.residencial.2022.Gmp[, c("Edad", var2)], 
                                          var = var2, 
                                          edades = 35:100,
                                          titl = "Br")

esp.pred.domicilio.2022.Gmp = calculo_ex2(TBM = df.domicilio.2022.Gmp[, c("Edad", var1)], 
                                          var = var1, 
                                          edades = 35:100)

esp.Br.domicilio.2022.Gmp = calculo_ex2(TBM = df.domicilio.2022.Gmp[, c("Edad", var2)],
                                        var = var2,
                                        edades = 35:100,
                                        titl = "Br")

# Juntamos las dos estimaciones de las esperanzas de vida en un mismo objeto

df.residencial.2022.Gmp = merge(df.residencial.2022.Gmp, esp.pred.residencial.2022.Gmp,
                                by.x = "Edad", by.y = "Edad", all.x = TRUE)
df.residencial.2022.Gmp = merge(df.residencial.2022.Gmp, esp.Br.residencial.2022.Gmp,
                                by.x = "Edad", by.y = "Edad", all.x = TRUE)

df.domicilio.2022.Gmp = merge(df.domicilio.2022.Gmp, esp.pred.domicilio.2022.Gmp, 
                               by.x = "Edad", by.y = "Edad", all.x = TRUE)
df.domicilio.2022.Gmp = merge(df.domicilio.2022.Gmp, esp.Br.domicilio.2022.Gmp,
                              by.x = "Edad", by.y = "Edad", all.x = TRUE)

### AÑO 2023

esp.pred.residencial.2023.Gmp = calculo_ex2(TBM = df.residencial.2023.Gmp[, c("Edad", var1)],
                                            var = var1,
                                            edades = 35:100)

esp.Br.residencial.2023.Gmp = calculo_ex2(TBM = df.residencial.2023.Gmp[, c("Edad", var2)], 
                                          var = var2, 
                                          edades = 35:100,
                                          titl = "Br")

esp.pred.domicilio.2023.Gmp = calculo_ex2(TBM = df.domicilio.2023.Gmp[, c("Edad", var1)], 
                                          var = var1, 
                                          edades = 35:100)

esp.Br.domicilio.2023.Gmp = calculo_ex2(TBM = df.domicilio.2023.Gmp[, c("Edad", var2)],
                                        var = var2,
                                        edades = 35:100,
                                        titl = "Br")

# Juntamos las dos estimaciones de las esperanzas de vida en un mismo objeto

df.residencial.2023.Gmp = merge(df.residencial.2023.Gmp, esp.pred.residencial.2023.Gmp,
                                by.x = "Edad", by.y = "Edad", all.x = TRUE)
df.residencial.2023.Gmp = merge(df.residencial.2023.Gmp, esp.Br.residencial.2023.Gmp,
                                by.x = "Edad", by.y = "Edad", all.x = TRUE)

df.domicilio.2023.Gmp = merge(df.domicilio.2023.Gmp, esp.pred.domicilio.2023.Gmp,
                              by.x = "Edad", by.y = "Edad", all.x = TRUE)
df.domicilio.2023.Gmp = merge(df.domicilio.2023.Gmp, esp.Br.domicilio.2023.Gmp,
                              by.x = "Edad", by.y = "Edad", all.x = TRUE)

### AÑO 2024

esp.pred.residencial.2024.Gmp = calculo_ex2(TBM = df.residencial.2024.Gmp[, c("Edad", var1)],
                                            var = var1,
                                            edades = 35:100)

esp.Br.residencial.2024.Gmp = calculo_ex2(TBM = df.residencial.2024.Gmp[, c("Edad", var2)],
                                          var = var2,
                                          edades = 35:100,
                                          titl = "Br")

esp.pred.domicilio.2024.Gmp = calculo_ex2(TBM = df.domicilio.2024.Gmp[, c("Edad", var1)],
                                          var = var1,
                                          edades = 35:100)

esp.Br.domicilio.2024.Gmp = calculo_ex2(TBM = df.domicilio.2024.Gmp[, c("Edad", var2)],
                                        var = var2,
                                        edades = 35:100,
                                        titl = "Br")

# Juntamos las dos estimaciones de las esperanzas de vida en un mismo objeto

df.residencial.2024.Gmp = merge(df.residencial.2024.Gmp, esp.pred.residencial.2024.Gmp,
                                by.x = "Edad", by.y = "Edad", all.x = TRUE)
df.residencial.2024.Gmp = merge(df.residencial.2024.Gmp, esp.Br.residencial.2024.Gmp,
                                by.x = "Edad", by.y = "Edad", all.x = TRUE)

df.domicilio.2024.Gmp = merge(df.domicilio.2024.Gmp, esp.pred.domicilio.2024.Gmp,
                              by.x = "Edad", by.y = "Edad", all.x = TRUE)
df.domicilio.2024.Gmp = merge(df.domicilio.2024.Gmp, esp.Br.domicilio.2024.Gmp,
                              by.x = "Edad", by.y = "Edad", all.x = TRUE)

```

#### AJUSTE 3) GOMPERTZ-MAKEHAN 

**Ajuste mediante Gompertz-Makeham**

Realizado solo en edades de 35 a 100 años de edad.

```{r}

### AÑO 2017

mod.residencial.2017.GM = ajuste.curva.GM(edad.inicio = 35, 
                                           edad.final = 100,
                                           TBM = TBM.residencial.2017, 
                                           var = c("Hombre-Grado.I","Hombre-Grado.II","Hombre-Grado.III",
                                                   "Mujer-Grado.I","Mujer-Grado.II","Mujer-Grado.III"),
                                           c = 0.0000001)

df.residencial.2017.GM = mod.residencial.2017.GM[[1]]

mod.domicilio.2017.GM = ajuste.curva.GM(edad.inicio = 35, 
                                           edad.final = 100,
                                           TBM = TBM.domicilio.2017, 
                                           var = c("Hombre-Grado.I","Hombre-Grado.II","Hombre-Grado.III",
                                                   "Mujer-Grado.I","Mujer-Grado.II","Mujer-Grado.III"),
                                           c = 0.0000001)

df.domicilio.2017.GM = mod.domicilio.2017.GM[[1]]

### AÑO 2018

mod.residencial.2018.GM = ajuste.curva.GM(edad.inicio = 35, 
                                           edad.final = 100,
                                           TBM = TBM.residencial.2018, 
                                           var = c("Hombre-Grado.I","Hombre-Grado.II","Hombre-Grado.III",
                                                   "Mujer-Grado.I","Mujer-Grado.II","Mujer-Grado.III"),
                                           c = 0.0000001)

df.residencial.2018.GM = mod.residencial.2018.GM[[1]]

mod.domicilio.2018.GM = ajuste.curva.GM(edad.inicio = 35, 
                                           edad.final = 100,
                                           TBM = TBM.domicilio.2018, 
                                           var = c("Hombre-Grado.I","Hombre-Grado.II","Hombre-Grado.III",
                                                   "Mujer-Grado.I","Mujer-Grado.II","Mujer-Grado.III"),
                                           c = 0.0000001)

df.domicilio.2018.GM = mod.domicilio.2018.GM[[1]]

### AÑO 2019

mod.residencial.2019.GM = ajuste.curva.GM(edad.inicio = 35, 
                                           edad.final = 100,
                                           TBM = TBM.residencial.2019, 
                                           var = c("Hombre-Grado.I","Hombre-Grado.II","Hombre-Grado.III",
                                                   "Mujer-Grado.I","Mujer-Grado.II","Mujer-Grado.III"),
                                           c = 0.0000001)

df.residencial.2019.GM = mod.residencial.2019.GM[[1]]

mod.domicilio.2019.GM = ajuste.curva.GM(edad.inicio = 35, 
                                           edad.final = 100,
                                           TBM = TBM.domicilio.2019, 
                                           var = c("Hombre-Grado.I","Hombre-Grado.II","Hombre-Grado.III",
                                                   "Mujer-Grado.I","Mujer-Grado.II","Mujer-Grado.III"),
                                           c = 0.0000001)

df.domicilio.2019.GM = mod.domicilio.2019.GM[[1]]

### AÑO 2020

mod.residencial.2020.GM = ajuste.curva.GM(edad.inicio = 35, 
                                           edad.final = 100,
                                           TBM = TBM.residencial.2020, 
                                           var = c("Hombre-Grado.I","Hombre-Grado.II","Hombre-Grado.III",
                                                   "Mujer-Grado.I","Mujer-Grado.II","Mujer-Grado.III"),
                                           c = 0.0000001)

df.residencial.2020.GM = mod.residencial.2020.GM[[1]]

mod.domicilio.2020.GM = ajuste.curva.GM(edad.inicio = 35, 
                                           edad.final = 100,
                                           TBM = TBM.domicilio.2020, 
                                           var = c("Hombre-Grado.I","Hombre-Grado.II","Hombre-Grado.III",
                                                   "Mujer-Grado.I","Mujer-Grado.II","Mujer-Grado.III"),
                                           c = 0.0000001)

df.domicilio.2020.GM = mod.domicilio.2020.GM[[1]]

### AÑO 2021

mod.residencial.2021.GM = ajuste.curva.GM(edad.inicio = 35, 
                                           edad.final = 100,
                                           TBM = TBM.residencial.2021, 
                                           var = c("Hombre-Grado.I","Hombre-Grado.II","Hombre-Grado.III",
                                                   "Mujer-Grado.I","Mujer-Grado.II","Mujer-Grado.III"),
                                           c = 0.0000001)

df.residencial.2021.GM = mod.residencial.2021.GM[[1]]

mod.domicilio.2021.GM = ajuste.curva.GM(edad.inicio = 35, 
                                           edad.final = 100,
                                           TBM = TBM.domicilio.2021, 
                                           var = c("Hombre-Grado.I","Hombre-Grado.II","Hombre-Grado.III",
                                                   "Mujer-Grado.I","Mujer-Grado.II","Mujer-Grado.III"),
                                           c = 0.0000001)

df.domicilio.2021.GM = mod.domicilio.2021.GM[[1]]

### AÑO 2022

mod.residencial.2022.GM = ajuste.curva.GM(edad.inicio = 35, 
                                           edad.final = 100,
                                           TBM = TBM.residencial.2022, 
                                           var = c("Hombre-Grado.I","Hombre-Grado.II","Hombre-Grado.III",
                                                   "Mujer-Grado.I","Mujer-Grado.II","Mujer-Grado.III"),
                                           c = 0.0000001)

df.residencial.2022.GM = mod.residencial.2022.GM[[1]]

mod.domicilio.2022.GM = ajuste.curva.GM(edad.inicio = 35, 
                                           edad.final = 100,
                                           TBM = TBM.domicilio.2022, 
                                           var = c("Hombre-Grado.I","Hombre-Grado.II","Hombre-Grado.III",
                                                   "Mujer-Grado.I","Mujer-Grado.II","Mujer-Grado.III"),
                                           c = 0.0000001)

df.domicilio.2022.GM = mod.domicilio.2022.GM[[1]]

### AÑO 2023

mod.residencial.2023.GM = ajuste.curva.GM(edad.inicio = 35, 
                                           edad.final = 100,
                                           TBM = TBM.residencial.2023, 
                                           var = c("Hombre-Grado.I","Hombre-Grado.II","Hombre-Grado.III",
                                                   "Mujer-Grado.I","Mujer-Grado.II","Mujer-Grado.III"),
                                           c = 0.0000001)

df.residencial.2023.GM = mod.residencial.2023.GM[[1]]

mod.domicilio.2023.GM = ajuste.curva.GM(edad.inicio = 35, 
                                           edad.final = 100,
                                           TBM = TBM.domicilio.2023, 
                                           var = c("Hombre-Grado.I","Hombre-Grado.II","Hombre-Grado.III",
                                                   "Mujer-Grado.I","Mujer-Grado.II","Mujer-Grado.III"),
                                           c = 0.0000001)

df.domicilio.2023.GM = mod.domicilio.2023.GM[[1]]

### AÑO 2024

mod.residencial.2024.GM = ajuste.curva.GM(edad.inicio = 35, 
                                           edad.final = 100,
                                           TBM = TBM.residencial.2024, 
                                           var = c("Hombre-Grado.I","Hombre-Grado.II","Hombre-Grado.III",
                                                   "Mujer-Grado.I","Mujer-Grado.II","Mujer-Grado.III"),
                                           c = 0.0000001)

df.residencial.2024.GM = mod.residencial.2024.GM[[1]]

mod.domicilio.2024.GM = ajuste.curva.GM(edad.inicio = 35, 
                                           edad.final = 100,
                                           TBM = TBM.domicilio.2024, 
                                           var = c("Hombre-Grado.I","Hombre-Grado.II","Hombre-Grado.III",
                                                   "Mujer-Grado.I","Mujer-Grado.II","Mujer-Grado.III"),
                                           c = 0.0000001)

df.domicilio.2024.GM = mod.domicilio.2024.GM[[1]]

### AÑO 2025 - AÚN NO HAN LLEGADO LOS DATOS DE LAS DEFUNCIONES

```

**ESPERANZAS DE VIDA CON GOMPERTZ-MAKEHAM**

esp.pred = Esperanzas de vida calculadas a partir de las TBM ajustadas
esp.Br = Esperanzas de vida calculadas a partir de las TBM previas al ajuste

```{r}

var1 = c("Pred-Hombre-Grado.I", "Pred-Hombre-Grado.II", "Pred-Hombre-Grado.III", 
        "Pred-Mujer-Grado.I", "Pred-Mujer-Grado.II", "Pred-Mujer-Grado.III" )

var2 = c("Hombre-Grado.I", "Hombre-Grado.II", "Hombre-Grado.III", 
         "Mujer-Grado.I", "Mujer-Grado.II", "Mujer-Grado.III") 

### AÑO 2017

esp.pred.residencial.2017.GM = calculo_ex2(TBM = df.residencial.2017.GM[, c("Edad", var1)], 
                                           var = var1, 
                                           edades = 35:100)

esp.Br.residencial.2017.GM = calculo_ex2(TBM = df.residencial.2017.GM[, c("Edad", var2)], 
                                           var = var2, 
                                           edades = 35:100,
                                         titl = "Br")

esp.pred.domicilio.2017.GM = calculo_ex2(TBM = df.domicilio.2017.GM[, c("Edad", var1)], 
                                           var = var1, 
                                           edades = 35:100)

esp.Br.domicilio.2017.GM = calculo_ex2(TBM = df.domicilio.2017.GM[, c("Edad", var2)], 
                                           var = var2, 
                                           edades = 35:100,
                                         titl = "Br")

# Juntamos las dos estimaciones de las esperanzas de vida en un mismo objeto

df.residencial.2017.GM = merge(df.residencial.2017.GM, esp.pred.residencial.2017.GM, 
                               by.x = "Edad", by.y = "Edad", all.x = TRUE)
df.residencial.2017.GM = merge(df.residencial.2017.GM, esp.Br.residencial.2017.GM, 
                               by.x = "Edad", by.y = "Edad", all.x = TRUE)

df.domicilio.2017.GM = merge(df.domicilio.2017.GM, esp.pred.domicilio.2017.GM, 
                               by.x = "Edad", by.y = "Edad", all.x = TRUE)
df.domicilio.2017.GM = merge(df.domicilio.2017.GM, esp.Br.domicilio.2017.GM, 
                               by.x = "Edad", by.y = "Edad", all.x = TRUE)

### AÑO 2018

esp.pred.residencial.2018.GM = calculo_ex2(TBM = df.residencial.2018.GM[, c("Edad", var1)], 
                                           var = var1, 
                                           edades = 35:100)

esp.Br.residencial.2018.GM = calculo_ex2(TBM = df.residencial.2018.GM[, c("Edad", var2)], 
                                           var = var2, 
                                           edades = 35:100,
                                         titl = "Br")

esp.pred.domicilio.2018.GM = calculo_ex2(TBM = df.domicilio.2018.GM[, c("Edad", var1)], 
                                           var = var1, 
                                           edades = 35:100)

esp.Br.domicilio.2018.GM = calculo_ex2(TBM = df.domicilio.2018.GM[, c("Edad", var2)], 
                                           var = var2, 
                                           edades = 35:100,
                                         titl = "Br")

# Juntamos las dos estimaciones de las esperanzas de vida en un mismo objeto

df.residencial.2018.GM = merge(df.residencial.2018.GM, esp.pred.residencial.2018.GM, 
                               by.x = "Edad", by.y = "Edad", all.x = TRUE)
df.residencial.2018.GM = merge(df.residencial.2018.GM, esp.Br.residencial.2018.GM, 
                               by.x = "Edad", by.y = "Edad", all.x = TRUE)

df.domicilio.2018.GM = merge(df.domicilio.2018.GM, esp.pred.domicilio.2018.GM, 
                               by.x = "Edad", by.y = "Edad", all.x = TRUE)
df.domicilio.2018.GM = merge(df.domicilio.2018.GM, esp.Br.domicilio.2018.GM, 
                               by.x = "Edad", by.y = "Edad", all.x = TRUE)

### AÑO 2019

esp.pred.residencial.2019.GM = calculo_ex2(TBM = df.residencial.2019.GM[, c("Edad", var1)], 
                                           var = var1, 
                                           edades = 35:100)

esp.Br.residencial.2019.GM = calculo_ex2(TBM = df.residencial.2019.GM[, c("Edad", var2)], 
                                           var = var2, 
                                           edades = 35:100,
                                         titl = "Br")

esp.pred.domicilio.2019.GM = calculo_ex2(TBM = df.domicilio.2019.GM[, c("Edad", var1)], 
                                           var = var1, 
                                           edades = 35:100)

esp.Br.domicilio.2019.GM = calculo_ex2(TBM = df.domicilio.2019.GM[, c("Edad", var2)], 
                                           var = var2, 
                                           edades = 35:100,
                                         titl = "Br")

# Juntamos las dos estimaciones de las esperanzas de vida en un mismo objeto

df.residencial.2019.GM = merge(df.residencial.2019.GM, esp.pred.residencial.2019.GM, 
                               by.x = "Edad", by.y = "Edad", all.x = TRUE)
df.residencial.2019.GM = merge(df.residencial.2019.GM, esp.Br.residencial.2019.GM, 
                               by.x = "Edad", by.y = "Edad", all.x = TRUE)

df.domicilio.2019.GM = merge(df.domicilio.2019.GM, esp.pred.domicilio.2019.GM, 
                               by.x = "Edad", by.y = "Edad", all.x = TRUE)
df.domicilio.2019.GM = merge(df.domicilio.2019.GM, esp.Br.domicilio.2019.GM, 
                               by.x = "Edad", by.y = "Edad", all.x = TRUE)

### AÑO 2020

esp.pred.residencial.2020.GM = calculo_ex2(TBM = df.residencial.2020.GM[, c("Edad", var1)], 
                                           var = var1, 
                                           edades = 35:100)

esp.Br.residencial.2020.GM = calculo_ex2(TBM = df.residencial.2020.GM[, c("Edad", var2)], 
                                           var = var2, 
                                           edades = 35:100,
                                         titl = "Br")

esp.pred.domicilio.2020.GM = calculo_ex2(TBM = df.domicilio.2020.GM[, c("Edad", var1)], 
                                           var = var1, 
                                           edades = 35:100)

esp.Br.domicilio.2020.GM = calculo_ex2(TBM = df.domicilio.2020.GM[, c("Edad", var2)], 
                                        var = var2, 
                                        edades = 35:100,
                                         titl = "Br")

# Juntamos las dos estimaciones de las esperanzas de vida en un mismo objeto

df.residencial.2020.GM = merge(df.residencial.2020.GM, esp.pred.residencial.2020.GM, 
                               by.x = "Edad", by.y = "Edad", all.x = TRUE)
df.residencial.2020.GM = merge(df.residencial.2020.GM, esp.Br.residencial.2020.GM, 
                               by.x = "Edad", by.y = "Edad", all.x = TRUE)

df.domicilio.2020.GM = merge(df.domicilio.2020.GM, esp.pred.domicilio.2020.GM, 
                               by.x = "Edad", by.y = "Edad", all.x = TRUE)
df.domicilio.2020.GM = merge(df.domicilio.2020.GM, esp.Br.domicilio.2020.GM, 
                               by.x = "Edad", by.y = "Edad", all.x = TRUE)

### AÑO 2021

esp.pred.residencial.2021.GM = calculo_ex2(TBM = df.residencial.2021.GM[, c("Edad", var1)], 
                                            var = var1, 
                                            edades = 35:100)

esp.Br.residencial.2021.GM = calculo_ex2(TBM = df.residencial.2021.GM[, c("Edad", var2)], 
                                          var = var2, 
                                          edades = 35:100,
                                         titl = "Br")

esp.pred.domicilio.2021.GM = calculo_ex2(TBM = df.domicilio.2021.GM[, c("Edad", var1)], 
                                          var = var1, 
                                          edades = 35:100)

esp.Br.domicilio.2021.GM = calculo_ex2(TBM = df.domicilio.2021.GM[, c("Edad", var2)], 
                                          var = var2, 
                                          edades = 35:100,
                                         titl = "Br")

# Juntamos las dos estimaciones de las esperanzas de vida en un mismo objeto

df.residencial.2021.GM = merge(df.residencial.2021.GM, esp.pred.residencial.2021.GM, 
                               by.x = "Edad", by.y = "Edad", all.x = TRUE)
df.residencial.2021.GM = merge(df.residencial.2021.GM, esp.Br.residencial.2021.GM, 
                               by.x = "Edad", by.y = "Edad", all.x = TRUE)

df.domicilio.2021.GM = merge(df.domicilio.2021.GM, esp.pred.domicilio.2021.GM, 
                               by.x = "Edad", by.y = "Edad", all.x = TRUE)
df.domicilio.2021.GM = merge(df.domicilio.2021.GM, esp.Br.domicilio.2021.GM, 
                               by.x = "Edad", by.y = "Edad", all.x = TRUE)

### AÑO 2022

esp.pred.residencial.2022.GM = calculo_ex2(TBM = df.residencial.2022.GM[, c("Edad", var1)], 
                                          var = var1, 
                                          edades = 35:100)

esp.Br.residencial.2022.GM = calculo_ex2(TBM = df.residencial.2022.GM[, c("Edad", var2)], 
                                          var = var2, 
                                          edades = 35:100,
                                         titl = "Br")

esp.pred.domicilio.2022.GM = calculo_ex2(TBM = df.domicilio.2022.GM[, c("Edad", var1)], 
                                          var = var1, 
                                          edades = 35:100)

esp.Br.domicilio.2022.GM = calculo_ex2(TBM = df.domicilio.2022.GM[, c("Edad", var2)], 
                                          var = var2, 
                                          edades = 35:100,
                                         titl = "Br")

# Juntamos las dos estimaciones de las esperanzas de vida en un mismo objeto

df.residencial.2022.GM = merge(df.residencial.2022.GM, esp.pred.residencial.2022.GM, 
                               by.x = "Edad", by.y = "Edad", all.x = TRUE)
df.residencial.2022.GM = merge(df.residencial.2022.GM, esp.Br.residencial.2022.GM, 
                               by.x = "Edad", by.y = "Edad", all.x = TRUE)

df.domicilio.2022.GM = merge(df.domicilio.2022.GM, esp.pred.domicilio.2022.GM, 
                               by.x = "Edad", by.y = "Edad", all.x = TRUE)
df.domicilio.2022.GM = merge(df.domicilio.2022.GM, esp.Br.domicilio.2022.GM, 
                               by.x = "Edad", by.y = "Edad", all.x = TRUE)

### AÑO 2023

esp.pred.residencial.2023.GM = calculo_ex2(TBM = df.residencial.2023.GM[, c("Edad", var1)], 
                                          var = var1, 
                                          edades = 35:100)

esp.Br.residencial.2023.GM = calculo_ex2(TBM = df.residencial.2023.GM[, c("Edad", var2)], 
                                          var = var2, 
                                          edades = 35:100,
                                         titl = "Br")

esp.pred.domicilio.2023.GM = calculo_ex2(TBM = df.domicilio.2023.GM[, c("Edad", var1)], 
                                          var = var1, 
                                          edades = 35:100)

esp.Br.domicilio.2023.GM = calculo_ex2(TBM = df.domicilio.2023.GM[, c("Edad", var2)], 
                                          var = var2, 
                                          edades = 35:100,
                                         titl = "Br")

# Juntamos las dos estimaciones de las esperanzas de vida en un mismo objeto

df.residencial.2023.GM = merge(df.residencial.2023.GM, esp.pred.residencial.2023.GM, 
                               by.x = "Edad", by.y = "Edad", all.x = TRUE)
df.residencial.2023.GM = merge(df.residencial.2023.GM, esp.Br.residencial.2023.GM, 
                               by.x = "Edad", by.y = "Edad", all.x = TRUE)

df.domicilio.2023.GM = merge(df.domicilio.2023.GM, esp.pred.domicilio.2023.GM, 
                               by.x = "Edad", by.y = "Edad", all.x = TRUE)
df.domicilio.2023.GM = merge(df.domicilio.2023.GM, esp.Br.domicilio.2023.GM, 
                               by.x = "Edad", by.y = "Edad", all.x = TRUE)

### AÑO 2024

esp.pred.residencial.2024.GM = calculo_ex2(TBM = df.residencial.2024.GM[, c("Edad", var1)], 
                                          var = var1, 
                                          edades = 35:100)

esp.Br.residencial.2024.GM = calculo_ex2(TBM = df.residencial.2024.GM[, c("Edad", var2)], 
                                          var = var2, 
                                          edades = 35:100,
                                         titl = "Br")

esp.pred.domicilio.2024.GM = calculo_ex2(TBM = df.domicilio.2024.GM[, c("Edad", var1)], 
                                          var = var1, 
                                          edades = 35:100)

esp.Br.domicilio.2024.GM = calculo_ex2(TBM = df.domicilio.2024.GM[, c("Edad", var2)], 
                                          var = var2, 
                                          edades = 35:100,
                                         titl = "Br")

# Juntamos las dos estimaciones de las esperanzas de vida en un mismo objeto

df.residencial.2024.GM = merge(df.residencial.2024.GM, esp.pred.residencial.2024.GM, 
                               by.x = "Edad", by.y = "Edad", all.x = TRUE)
df.residencial.2024.GM = merge(df.residencial.2024.GM, esp.Br.residencial.2024.GM, 
                               by.x = "Edad", by.y = "Edad", all.x = TRUE)

df.domicilio.2024.GM = merge(df.domicilio.2024.GM, esp.pred.domicilio.2024.GM, 
                               by.x = "Edad", by.y = "Edad", all.x = TRUE)
df.domicilio.2024.GM = merge(df.domicilio.2024.GM, esp.Br.domicilio.2024.GM, 
                               by.x = "Edad", by.y = "Edad", all.x = TRUE)

```



### PASO FINAL) EXPORTACIÓN DE LOS RESULTADOS

*5o paso*: Por último, se procederá a exportar todas las tablas de mortalidad calculadas a su respectiva tabla Excel. Cada ajuste tendrá su propia tabla de mortalidad.

```{r}

### EXPORTACIÓN HELIGMAN-POLLARD

ex2017.HP = exportacion.xlsx(TBM1 = df.residencial.2017.HP, 
                             TBM2 = df.domicilio.2017.HP,
                             supervivientes1 = supervivientes.residencial.2017,
                             supervivientes2 = supervivientes.domicilio.2017,
                             defunciones1 = defunciones.residencial.2017,
                             defunciones2 = defunciones.domicilio.2017,
                             year.XXXX = "2017", 
                             ajuste.yy = "HP")

ex2018.HP = exportacion.xlsx(TBM1 = df.residencial.2018.HP, 
                             TBM2 = df.domicilio.2018.HP,
                             supervivientes1 = supervivientes.residencial.2018,
                             supervivientes2 = supervivientes.domicilio.2018,
                             defunciones1 = defunciones.residencial.2018,
                             defunciones2 = defunciones.domicilio.2018, 
                             year.XXXX = "2018", 
                             ajuste.yy = "HP")

ex2019.HP = exportacion.xlsx(TBM1 = df.residencial.2019.HP, 
                             TBM2 = df.domicilio.2019.HP,
                             supervivientes1 = supervivientes.residencial.2019,
                             supervivientes2 = supervivientes.domicilio.2019,
                             defunciones1 = defunciones.residencial.2019,
                             defunciones2 = defunciones.domicilio.2019, 
                             year.XXXX = "2019", 
                             ajuste.yy = "HP")

ex2020.HP = exportacion.xlsx(TBM1 = df.residencial.2020.HP, 
                             TBM2 = df.domicilio.2020.HP,
                             supervivientes1 = supervivientes.residencial.2020,
                             supervivientes2 = supervivientes.domicilio.2020,
                             defunciones1 = defunciones.residencial.2020,
                             defunciones2 = defunciones.domicilio.2020, 
                             year.XXXX = "2020", 
                             ajuste.yy = "HP")

ex2021.HP = exportacion.xlsx(TBM1 = df.residencial.2021.HP, 
                             TBM2 = df.domicilio.2021.HP,
                             supervivientes1 = supervivientes.residencial.2021,
                             supervivientes2 = supervivientes.domicilio.2021,
                             defunciones1 = defunciones.residencial.2021,
                             defunciones2 = defunciones.domicilio.2021,  
                             year.XXXX = "2021", 
                             ajuste.yy = "HP")

ex2022.HP = exportacion.xlsx(TBM1 = df.residencial.2022.HP, 
                             TBM2 = df.domicilio.2022.HP,
                             supervivientes1 = supervivientes.residencial.2022,
                             supervivientes2 = supervivientes.domicilio.2022,
                             defunciones1 = defunciones.residencial.2022,
                             defunciones2 = defunciones.domicilio.2022,  
                             year.XXXX = "2022", 
                             ajuste.yy = "HP")

ex2023.HP = exportacion.xlsx(TBM1 = df.residencial.2023.HP, 
                             TBM2 = df.domicilio.2023.HP,
                             supervivientes1 = supervivientes.residencial.2023,
                             supervivientes2 = supervivientes.domicilio.2023,
                             defunciones1 = defunciones.residencial.2023,
                             defunciones2 = defunciones.domicilio.2023,  
                             year.XXXX = "2023", 
                             ajuste.yy = "HP") 

ex2024.HP = exportacion.xlsx(TBM1 = df.residencial.2024.HP, 
                             TBM2 = df.domicilio.2024.HP,
                             supervivientes1 = supervivientes.residencial.2024,
                             supervivientes2 = supervivientes.domicilio.2024,
                             defunciones1 = defunciones.residencial.2024,
                             defunciones2 = defunciones.domicilio.2024,  
                             year.XXXX = "2024", 
                             ajuste.yy = "HP")


# exportacion.xlsx(TBM1 = df.residencial.2025, TBM2 = df.domicilio.2025, year.XXXX = "2025", ajuste.yy = "HP") # Datos aún no disponibles

### EXPORTACIÓN GOMPERTZ

ex2017.Gmp = exportacion.xlsx(TBM1 = df.residencial.2017.Gmp, 
                             TBM2 = df.domicilio.2017.Gmp,
                             supervivientes1 = supervivientes.residencial.2017,
                             supervivientes2 = supervivientes.domicilio.2017,
                             defunciones1 = defunciones.residencial.2017,
                             defunciones2 = defunciones.domicilio.2017, 
                             year.XXXX = "2017", 
                             ajuste.yy = "Gmp")

ex2018.Gmp = exportacion.xlsx(TBM1 = df.residencial.2018.Gmp, 
                             TBM2 = df.domicilio.2018.Gmp,
                             supervivientes1 = supervivientes.residencial.2018,
                             supervivientes2 = supervivientes.domicilio.2018,
                             defunciones1 = defunciones.residencial.2018,
                             defunciones2 = defunciones.domicilio.2018, 
                             year.XXXX = "2018", 
                             ajuste.yy = "Gmp")

ex2019.Gmp = exportacion.xlsx(TBM1 = df.residencial.2019.Gmp, 
                             TBM2 = df.domicilio.2019.Gmp,
                             supervivientes1 = supervivientes.residencial.2019,
                             supervivientes2 = supervivientes.domicilio.2019,
                             defunciones1 = defunciones.residencial.2019,
                             defunciones2 = defunciones.domicilio.2019, 
                             year.XXXX = "2019", 
                             ajuste.yy = "Gmp")

ex2020.Gmp = exportacion.xlsx(TBM1 = df.residencial.2020.Gmp, 
                             TBM2 = df.domicilio.2020.Gmp,
                             supervivientes1 = supervivientes.residencial.2020,
                             supervivientes2 = supervivientes.domicilio.2020,
                             defunciones1 = defunciones.residencial.2020,
                             defunciones2 = defunciones.domicilio.2020, 
                             year.XXXX = "2020", 
                             ajuste.yy = "Gmp")

ex2021.Gmp = exportacion.xlsx(TBM1 = df.residencial.2021.Gmp, 
                             TBM2 = df.domicilio.2021.Gmp,
                             supervivientes1 = supervivientes.residencial.2021,
                             supervivientes2 = supervivientes.domicilio.2021,
                             defunciones1 = defunciones.residencial.2021,
                             defunciones2 = defunciones.domicilio.2021,  
                             year.XXXX = "2021", 
                             ajuste.yy = "Gmp")

ex2022.Gmp = exportacion.xlsx(TBM1 = df.residencial.2022.Gmp, 
                             TBM2 = df.domicilio.2022.Gmp, 
                             supervivientes1 = supervivientes.residencial.2022,
                             supervivientes2 = supervivientes.domicilio.2022,
                             defunciones1 = defunciones.residencial.2022,
                             defunciones2 = defunciones.domicilio.2022, 
                             year.XXXX = "2022", 
                             ajuste.yy = "Gmp")

ex2023.Gmp = exportacion.xlsx(TBM1 = df.residencial.2023.Gmp, 
                             TBM2 = df.domicilio.2023.Gmp,
                             supervivientes1 = supervivientes.residencial.2023,
                             supervivientes2 = supervivientes.domicilio.2023,
                             defunciones1 = defunciones.residencial.2023,
                             defunciones2 = defunciones.domicilio.2023,  
                             year.XXXX = "2023", 
                             ajuste.yy = "Gmp") 

ex2024.Gmp = exportacion.xlsx(TBM1 = df.residencial.2024.Gmp, 
                             TBM2 = df.domicilio.2024.Gmp,
                             supervivientes1 = supervivientes.residencial.2024,
                             supervivientes2 = supervivientes.domicilio.2024,
                             defunciones1 = defunciones.residencial.2024,
                             defunciones2 = defunciones.domicilio.2024,  
                             year.XXXX = "2024", 
                             ajuste.yy = "Gmp")


# exportacion.xlsx(TBM1 = df.residencial.2025, TBM2 = df.domicilio.2025, year.XXXX = "2025", ajuste.yy = "HP") # Datos aún no disponibles

### EXPORTACIÓN GOMPERTZ-MAKEHAM

ex2017.GM = exportacion.xlsx(TBM1 = df.residencial.2017.GM, 
                             TBM2 = df.domicilio.2017.GM,
                             supervivientes1 = supervivientes.residencial.2017,
                             supervivientes2 = supervivientes.domicilio.2017,
                             defunciones1 = defunciones.residencial.2017,
                             defunciones2 = defunciones.domicilio.2017,  
                             year.XXXX = "2017", 
                             ajuste.yy = "GM")
ex2018.GM = exportacion.xlsx(TBM1 = df.residencial.2018.GM, 
                             TBM2 = df.domicilio.2018.GM,
                             supervivientes1 = supervivientes.residencial.2018,
                             supervivientes2 = supervivientes.domicilio.2018,
                             defunciones1 = defunciones.residencial.2018,
                             defunciones2 = defunciones.domicilio.2018,   
                             year.XXXX = "2018", 
                             ajuste.yy = "GM")
ex2019.GM = exportacion.xlsx(TBM1 = df.residencial.2019.GM, 
                             TBM2 = df.domicilio.2019.GM,
                             supervivientes1 = supervivientes.residencial.2019,
                             supervivientes2 = supervivientes.domicilio.2019,
                             defunciones1 = defunciones.residencial.2019,
                             defunciones2 = defunciones.domicilio.2019,   
                             year.XXXX = "2019", 
                             ajuste.yy = "GM")
ex2020.GM = exportacion.xlsx(TBM1 = df.residencial.2020.GM, 
                             TBM2 = df.domicilio.2020.GM,
                             supervivientes1 = supervivientes.residencial.2020,
                             supervivientes2 = supervivientes.domicilio.2020,
                             defunciones1 = defunciones.residencial.2020,
                             defunciones2 = defunciones.domicilio.2020,   
                             year.XXXX = "2020", 
                             ajuste.yy = "GM")
ex2021.GM = exportacion.xlsx(TBM1 = df.residencial.2021.GM, 
                             TBM2 = df.domicilio.2021.GM,
                             supervivientes1 = supervivientes.residencial.2021,
                             supervivientes2 = supervivientes.domicilio.2021,
                             defunciones1 = defunciones.residencial.2021,
                             defunciones2 = defunciones.domicilio.2021,   
                             year.XXXX = "2021", 
                             ajuste.yy = "GM")
ex2022.GM = exportacion.xlsx(TBM1 = df.residencial.2022.GM, 
                             TBM2 = df.domicilio.2022.GM,
                             supervivientes1 = supervivientes.residencial.2022,
                             supervivientes2 = supervivientes.domicilio.2022,
                             defunciones1 = defunciones.residencial.2022,
                             defunciones2 = defunciones.domicilio.2022, 
                             year.XXXX = "2022", 
                             ajuste.yy = "GM")
ex2023.GM = exportacion.xlsx(TBM1 = df.residencial.2023.GM, 
                             TBM2 = df.domicilio.2023.GM, 
                             supervivientes1 = supervivientes.residencial.2023,
                             supervivientes2 = supervivientes.domicilio.2023,
                             defunciones1 = defunciones.residencial.2023,
                             defunciones2 = defunciones.domicilio.2023,
                             year.XXXX = "2023", 
                             ajuste.yy = "GM") 
ex2024.GM = exportacion.xlsx(TBM1 = df.residencial.2024.GM, 
                             TBM2 = df.domicilio.2024.GM,
                             supervivientes1 = supervivientes.residencial.2024,
                             supervivientes2 = supervivientes.domicilio.2024,
                             defunciones1 = defunciones.residencial.2024,
                             defunciones2 = defunciones.domicilio.2024, 
                             year.XXXX = "2024", 
                             ajuste.yy = "GM")

# exportacion.xlsx(TBM1 = df.residencial.2025, TBM2 = df.domicilio.2025, year.XXXX = "2025", ajuste.yy = "HP") # Datos aún no disponibles

save.image("Datos/TFG5_Datos.RData")

```

