---
title: "Validación de los modelos"
author: "Jordi Gascons i Cambra"
date: "`r Sys.Date()`"
output: html_document
---

```{r setup, include=FALSE}
knitr::opts_chunk$set(echo = TRUE)
```


En este documeto, **6. Validación de los resultados**, se procederá a partir de los resultados proporcionados en **5. Automatización de los resultados** y las funciones diseñadas en **4. Parametrización y funciones**, a realizar todos esos cálculos pertinentes para validar los modelos e interpretar los resultados.


```{r}

# install.packages("sqldf")
# install.packages("dplyr")
# install.packages("ggplot2")
# install.packages("readxl")
# install.packages("writexl")
# install.packages("gridExtra")
# install.packages("reshape2")
# install.packages("zoo")
# install.packages("MortalityLaws")
# install.packages("xlsx")
# install.packages("minpack.lm")
# install.packages("patchwork")


library(sqldf)
library(dplyr)
library(ggplot2)
library(readxl)
library(writexl)
library(gridExtra)
library(reshape2)
library(zoo)
library(MortalityLaws)
library(xlsx)
library(minpack.lm)
library(patchwork)

load("Datos/TFG5_Datos.RData")

```

## VALIDACIÓN DE LOS AJUSTES

### MSE I RMSE

```{r}

# Año 2017

tabla.MSE.residencial.2017 = residuos.MSE(TBM.obs = df.residencial.2017.HP[, c(1,2:7)],
                                          TBM.ajus1 = df.residencial.2017.HP[, c(1, 14:19)],
                                          TBM.ajus2 = df.residencial.2017.Gmp[, c(1, 14:19)],
                                          TBM.ajus3 = df.residencial.2017.GM[, c(1, 14:19)],
                                          rango.edades = 35:100,
                                          ajuste.XX = c("Heligman & Pollard", "Gompertz", "Gompertz - Makeham"))

tabla.RMSE.residencial.2017 = sqrt(tabla.MSE.residencial.2017)



tabla.MSE.domicilio.2017 = residuos.MSE(TBM.obs = df.domicilio.2017.HP[, c(1,2:7)],
                                        TBM.ajus1 = df.domicilio.2017.HP[, c(1, 14:19)],
                                        TBM.ajus2 = df.domicilio.2017.Gmp[, c(1, 14:19)],
                                        TBM.ajus3 = df.domicilio.2017.GM[, c(1, 14:19)],
                                        rango.edades = 35:100,
                                        ajuste.XX = c("Heligman & Pollard", "Gompertz", "Gompertz - Makeham"))

tabla.RMSE.domicilio.2017 = sqrt(tabla.MSE.domicilio.2017)

write_xlsx(
    list(
     MSE.Res = as.data.frame(tabla.MSE.residencial.2017),
     RMSE.Res = as.data.frame(tabla.RMSE.residencial.2017),
     MSE.Dom = as.data.frame(tabla.MSE.domicilio.2017),
     RMSE.Dom = as.data.frame(tabla.RMSE.domicilio.2017)
   ),
   path = paste0("./","Tablas_Errores_2017",".xlsx")       
) 

# Año 2018

tabla.MSE.residencial.2018 = residuos.MSE(TBM.obs = df.residencial.2018.HP[, c(1,2:7)],
                                          TBM.ajus1 = df.residencial.2018.HP[, c(1, 14:19)],
                                          TBM.ajus2 = df.residencial.2018.Gmp[, c(1, 14:19)],
                                          TBM.ajus3 = df.residencial.2018.GM[, c(1, 14:19)],
                                          rango.edades = 35:100,
                                          ajuste.XX = c("Heligman & Pollard", "Gompertz", "Gompertz - Makeham"))

tabla.RMSE.residencial.2018 = sqrt(tabla.MSE.residencial.2018)

tabla.MSE.domicilio.2018 = residuos.MSE(TBM.obs = df.domicilio.2018.HP[, c(1,2:7)],
                                        TBM.ajus1 = df.domicilio.2018.HP[, c(1, 14:19)],
                                        TBM.ajus2 = df.domicilio.2018.Gmp[, c(1, 14:19)],
                                        TBM.ajus3 = df.domicilio.2018.GM[, c(1, 14:19)],
                                        rango.edades = 35:100,
                                        ajuste.XX = c("Heligman & Pollard", "Gompertz", "Gompertz - Makeham"))

tabla.RMSE.domicilio.2018 = sqrt(tabla.MSE.domicilio.2018)

write_xlsx(
    list(
     MSE.Res = as.data.frame(tabla.MSE.residencial.2018),
     RMSE.Res = as.data.frame(tabla.RMSE.residencial.2018),
     MSE.Dom = as.data.frame(tabla.MSE.domicilio.2018),
     RMSE.Dom = as.data.frame(tabla.RMSE.domicilio.2018)
   ),
   path = paste0("./","Tablas_Errores_2018",".xlsx")       
) 

# Año 2019

tabla.MSE.residencial.2019 = residuos.MSE(TBM.obs = df.residencial.2019.HP[, c(1,2:7)],
                                          TBM.ajus1 = df.residencial.2019.HP[, c(1, 14:19)],
                                          TBM.ajus2 = df.residencial.2019.Gmp[, c(1, 14:19)],
                                          TBM.ajus3 = df.residencial.2019.GM[, c(1, 14:19)],
                                          rango.edades = 35:100,
                                          ajuste.XX = c("Heligman & Pollard", "Gompertz", "Gompertz - Makeham"))

tabla.RMSE.residencial.2019 = sqrt(tabla.MSE.residencial.2019)

tabla.MSE.domicilio.2019 = residuos.MSE(TBM.obs = df.domicilio.2019.HP[, c(1,2:7)],
                                        TBM.ajus1 = df.domicilio.2019.HP[, c(1, 14:19)],
                                        TBM.ajus2 = df.domicilio.2019.Gmp[, c(1, 14:19)],
                                        TBM.ajus3 = df.domicilio.2019.GM[, c(1, 14:19)],
                                        rango.edades = 35:100,
                                        ajuste.XX = c("Heligman & Pollard", "Gompertz", "Gompertz - Makeham"))

tabla.RMSE.domicilio.2019 = sqrt(tabla.MSE.domicilio.2019)

write_xlsx(
    list(
     MSE.Res = as.data.frame(tabla.MSE.residencial.2019),
     RMSE.Res = as.data.frame(tabla.RMSE.residencial.2019),
     MSE.Dom = as.data.frame(tabla.MSE.domicilio.2019),
     RMSE.Dom = as.data.frame(tabla.RMSE.domicilio.2019)
   ),
   path = paste0("./","Tablas_Errores_2019",".xlsx")       
)

# Año 2020

tabla.MSE.residencial.2020 = residuos.MSE(TBM.obs = df.residencial.2020.HP[, c(1,2:7)],
                                          TBM.ajus1 = df.residencial.2020.HP[, c(1, 14:19)],
                                          TBM.ajus2 = df.residencial.2020.Gmp[, c(1, 14:19)],
                                          TBM.ajus3 = df.residencial.2020.GM[, c(1, 14:19)],
                                          rango.edades = 35:100,
                                          ajuste.XX = c("Heligman & Pollard", "Gompertz", "Gompertz - Makeham"))

tabla.RMSE.residencial.2020 = sqrt(tabla.MSE.residencial.2020)

tabla.MSE.domicilio.2020 = residuos.MSE(TBM.obs = df.domicilio.2020.HP[, c(1,2:7)],
                                        TBM.ajus1 = df.domicilio.2020.HP[, c(1, 14:19)],
                                        TBM.ajus2 = df.domicilio.2020.Gmp[, c(1, 14:19)],
                                        TBM.ajus3 = df.domicilio.2020.GM[, c(1, 14:19)],
                                        rango.edades = 35:100,
                                        ajuste.XX = c("Heligman & Pollard", "Gompertz", "Gompertz - Makeham"))

tabla.RMSE.domicilio.2020 = sqrt(tabla.MSE.domicilio.2020)

write_xlsx(
    list(
     MSE.Res = as.data.frame(tabla.MSE.residencial.2020),
     RMSE.Res = as.data.frame(tabla.RMSE.residencial.2020),
     MSE.Dom = as.data.frame(tabla.MSE.domicilio.2020),
     RMSE.Dom = as.data.frame(tabla.RMSE.domicilio.2020)
   ),
   path = paste0("./","Tablas_Errores_2020",".xlsx")       
)

# Año 2021

tabla.MSE.residencial.2021 = residuos.MSE(TBM.obs = df.residencial.2021.HP[, c(1,2:7)],
                                          TBM.ajus1 = df.residencial.2021.HP[, c(1, 14:19)],
                                          TBM.ajus2 = df.residencial.2021.Gmp[, c(1, 14:19)],
                                          TBM.ajus3 = df.residencial.2021.GM[, c(1, 14:19)],
                                          rango.edades = 35:100,
                                          ajuste.XX = c("Heligman & Pollard", "Gompertz", "Gompertz - Makeham"))

tabla.RMSE.residencial.2021 = sqrt(tabla.MSE.residencial.2021)

tabla.MSE.domicilio.2021 = residuos.MSE(TBM.obs = df.domicilio.2021.HP[, c(1,2:7)],
                                        TBM.ajus1 = df.domicilio.2021.HP[, c(1, 14:19)],
                                        TBM.ajus2 = df.domicilio.2021.Gmp[, c(1, 14:19)],
                                        TBM.ajus3 = df.domicilio.2021.GM[, c(1, 14:19)],
                                        rango.edades = 35:100,
                                        ajuste.XX = c("Heligman & Pollard", "Gompertz", "Gompertz - Makeham"))

tabla.RMSE.domicilio.2021 = sqrt(tabla.MSE.domicilio.2021)

write_xlsx(
    list(
     MSE.Res = as.data.frame(tabla.MSE.residencial.2021),
     RMSE.Res = as.data.frame(tabla.RMSE.residencial.2021),
     MSE.Dom = as.data.frame(tabla.MSE.domicilio.2021),
     RMSE.Dom = as.data.frame(tabla.RMSE.domicilio.2021)
   ),
   path = paste0("./","Tablas_Errores_2021",".xlsx")       
)

# Año 2022

tabla.MSE.residencial.2022 = residuos.MSE(TBM.obs = df.residencial.2022.HP[, c(1,2:7)],
                                          TBM.ajus1 = df.residencial.2022.HP[, c(1, 14:19)],
                                          TBM.ajus2 = df.residencial.2022.Gmp[, c(1, 14:19)],
                                          TBM.ajus3 = df.residencial.2022.GM[, c(1, 14:19)],
                                          rango.edades = 35:100,
                                          ajuste.XX = c("Heligman & Pollard", "Gompertz", "Gompertz - Makeham"))

tabla.RMSE.residencial.2022 = sqrt(tabla.MSE.residencial.2022)

tabla.MSE.domicilio.2022 = residuos.MSE(TBM.obs = df.domicilio.2022.HP[, c(1,2:7)],
                                        TBM.ajus1 = df.domicilio.2022.HP[, c(1, 14:19)],
                                        TBM.ajus2 = df.domicilio.2022.Gmp[, c(1, 14:19)],
                                        TBM.ajus3 = df.domicilio.2022.GM[, c(1, 14:19)],
                                        rango.edades = 35:100,
                                        ajuste.XX = c("Heligman & Pollard", "Gompertz", "Gompertz - Makeham"))

tabla.RMSE.domicilio.2022 = sqrt(tabla.MSE.domicilio.2022)

write_xlsx(
    list(
     MSE.Res = as.data.frame(tabla.MSE.residencial.2022),
     RMSE.Res = as.data.frame(tabla.RMSE.residencial.2022),
     MSE.Dom = as.data.frame(tabla.MSE.domicilio.2022),
     RMSE.Dom = as.data.frame(tabla.RMSE.domicilio.2022)
   ),
   path = paste0("./","Tablas_Errores_2022",".xlsx")       
)

# Año 2023

tabla.MSE.residencial.2023 = residuos.MSE(TBM.obs = df.residencial.2023.HP[, c(1,2:7)],
                                          TBM.ajus1 = df.residencial.2023.HP[, c(1, 14:19)],
                                          TBM.ajus2 = df.residencial.2023.Gmp[, c(1, 14:19)],
                                          TBM.ajus3 = df.residencial.2023.GM[, c(1, 14:19)],
                                          rango.edades = 35:100,
                                          ajuste.XX = c("Heligman & Pollard", "Gompertz", "Gompertz - Makeham"))

tabla.RMSE.residencial.2023 = sqrt(tabla.MSE.residencial.2023)

tabla.MSE.domicilio.2023 = residuos.MSE(TBM.obs = df.domicilio.2023.HP[, c(1,2:7)],
                                        TBM.ajus1 = df.domicilio.2023.HP[, c(1, 14:19)],
                                        TBM.ajus2 = df.domicilio.2023.Gmp[, c(1, 14:19)],
                                        TBM.ajus3 = df.domicilio.2023.GM[, c(1, 14:19)],
                                        rango.edades = 35:100,
                                        ajuste.XX = c("Heligman & Pollard", "Gompertz", "Gompertz - Makeham"))

tabla.RMSE.domicilio.2023 = sqrt(tabla.MSE.domicilio.2023)

write_xlsx(
    list(
     MSE.Res = as.data.frame(tabla.MSE.residencial.2023),
     RMSE.Res = as.data.frame(tabla.RMSE.residencial.2023),
     MSE.Dom = as.data.frame(tabla.MSE.domicilio.2023),
     RMSE.Dom = as.data.frame(tabla.RMSE.domicilio.2023)
   ),
   path = paste0("./","Tablas_Errores_2023",".xlsx")       
)

# Año 2024

tabla.MSE.residencial.2024 = residuos.MSE(TBM.obs = df.residencial.2024.HP[, c(1,2:7)],
                                          TBM.ajus1 = df.residencial.2024.HP[, c(1, 14:19)],
                                          TBM.ajus2 = df.residencial.2024.Gmp[, c(1, 14:19)],
                                          TBM.ajus3 = df.residencial.2024.GM[, c(1, 14:19)],
                                          rango.edades = 35:100,
                                          ajuste.XX = c("Heligman & Pollard", "Gompertz", "Gompertz - Makeham"))

tabla.RMSE.residencial.2024 = sqrt(tabla.MSE.residencial.2024)

tabla.MSE.domicilio.2024 = residuos.MSE(TBM.obs = df.domicilio.2024.HP[, c(1,2:7)],
                                        TBM.ajus1 = df.domicilio.2024.HP[, c(1, 14:19)],
                                        TBM.ajus2 = df.domicilio.2024.Gmp[, c(1, 14:19)],
                                        TBM.ajus3 = df.domicilio.2024.GM[, c(1, 14:19)],
                                        rango.edades = 35:100,
                                        ajuste.XX = c("Heligman & Pollard", "Gompertz", "Gompertz - Makeham"))

tabla.RMSE.domicilio.2024 = sqrt(tabla.MSE.domicilio.2024)

write_xlsx(
    list(
     MSE.Res = as.data.frame(tabla.MSE.residencial.2024),
     RMSE.Res = as.data.frame(tabla.RMSE.residencial.2024),
     MSE.Dom = as.data.frame(tabla.MSE.domicilio.2024),
     RMSE.Dom = as.data.frame(tabla.RMSE.domicilio.2024)
   ),
   path = paste0("./","Tablas_Errores_2024",".xlsx")       
)

# Año 2025

### DATOS NO DISPONIBLE AÚN

```

### GRÁFICOS DE LOS RESIDUOS

```{r}

plot(mod.domicilio.2017.HP[[2]]$fitted.values)

```





## INTERVALOS DE CONFIANZA

En primer lugar se procederá a calcular los intervalos de confianza necessarios de las diferents estimaciones realiadas para proporcionar los resultados en estimación puntual acompañadas de un intervalo de confianza.

```{r}

### AÑO 2017

IC.TCL.residencial.2017.HP = IC.TCL.3(TBM = df.residencial.2017.HP[, c(1,14:19)], 
                                 supervivientes = supervivientes.residencial.2017, 
                                 alpha = 0.05, 
                                 titl = "Pred")

IC.TCL.domicilio.2017.HP = IC.TCL.3(TBM = df.domicilio.2017.HP[, c(1,14:19)], 
                                 supervivientes = supervivientes.domicilio.2017, 
                                 alpha = 0.05, 
                                 titl = "Pred")

IC.TCL.residencial.2017.GM = IC.TCL.3(TBM = df.residencial.2017.GM[, c(1,14:19)], 
                                 supervivientes = supervivientes.residencial.2017, 
                                 alpha = 0.05, 
                                 titl = "Pred")

IC.TCL.domicilio.2017.GM = IC.TCL.3(TBM = df.domicilio.2017.GM[, c(1,14:19)], 
                                 supervivientes = supervivientes.domicilio.2017, 
                                 alpha = 0.05, 
                                 titl = "Pred")

IC.TCL.residencial.2017.Gmp = IC.TCL.3(TBM = df.residencial.2017.Gmp[, c(1,14:19)], 
                                 supervivientes = supervivientes.residencial.2017, 
                                 alpha = 0.05, 
                                 titl = "Pred")

IC.TCL.domicilio.2017.Gmp = IC.TCL.3(TBM = df.domicilio.2017.Gmp[, c(1,14:19)], 
                                 supervivientes = supervivientes.domicilio.2017, 
                                 alpha = 0.05, 
                                 titl = "Pred")



### AÑO 2018

IC.TCL.residencial.2018.HP = IC.TCL.3(TBM = df.residencial.2018.HP[, c(1,14:19)], 
                                 supervivientes = supervivientes.residencial.2018, 
                                 alpha = 0.05, 
                                 titl = "Pred")

IC.TCL.domicilio.2018.HP = IC.TCL.3(TBM = df.domicilio.2018.HP[, c(1,14:19)], 
                                 supervivientes = supervivientes.domicilio.2018, 
                                 alpha = 0.05, 
                                 titl = "Pred")

IC.TCL.residencial.2018.GM = IC.TCL.3(TBM = df.residencial.2018.GM[, c(1,14:19)], 
                                 supervivientes = supervivientes.residencial.2018, 
                                 alpha = 0.05, 
                                 titl = "Pred")

IC.TCL.domicilio.2018.GM = IC.TCL.3(TBM = df.domicilio.2018.GM[, c(1,14:19)], 
                                 supervivientes = supervivientes.domicilio.2018, 
                                 alpha = 0.05, 
                                 titl = "Pred")

IC.TCL.residencial.2018.Gmp = IC.TCL.3(TBM = df.residencial.2018.Gmp[, c(1,14:19)], 
                                 supervivientes = supervivientes.residencial.2018, 
                                 alpha = 0.05, 
                                 titl = "Pred")

IC.TCL.domicilio.2018.Gmp = IC.TCL.3(TBM = df.domicilio.2018.Gmp[, c(1,14:19)], 
                                 supervivientes = supervivientes.domicilio.2018, 
                                 alpha = 0.05, 
                                 titl = "Pred")

### AÑO 2019

IC.TCL.residencial.2019.HP = IC.TCL.3(TBM = df.residencial.2019.HP[, c(1,14:19)], 
                                 supervivientes = supervivientes.residencial.2019, 
                                 alpha = 0.05, 
                                 titl = "Pred")

IC.TCL.domicilio.2019.HP = IC.TCL.3(TBM = df.domicilio.2019.HP[, c(1,14:19)], 
                                 supervivientes = supervivientes.domicilio.2019, 
                                 alpha = 0.05, 
                                 titl = "Pred")

IC.TCL.residencial.2019.GM = IC.TCL.3(TBM = df.residencial.2019.GM[, c(1,14:19)], 
                                 supervivientes = supervivientes.residencial.2019, 
                                 alpha = 0.05, 
                                 titl = "Pred")

IC.TCL.domicilio.2019.GM = IC.TCL.3(TBM = df.domicilio.2019.GM[, c(1,14:19)], 
                                 supervivientes = supervivientes.domicilio.2019, 
                                 alpha = 0.05, 
                                 titl = "Pred")

IC.TCL.residencial.2019.Gmp = IC.TCL.3(TBM = df.residencial.2019.Gmp[, c(1,14:19)], 
                                 supervivientes = supervivientes.residencial.2019, 
                                 alpha = 0.05, 
                                 titl = "Pred")

IC.TCL.domicilio.2019.Gmp = IC.TCL.3(TBM = df.domicilio.2019.Gmp[, c(1,14:19)], 
                                 supervivientes = supervivientes.domicilio.2019, 
                                 alpha = 0.05, 
                                 titl = "Pred")

### AÑO 2020

IC.TCL.residencial.2020.HP = IC.TCL.3(TBM = df.residencial.2020.HP[, c(1,14:19)], 
                                 supervivientes = supervivientes.residencial.2020, 
                                 alpha = 0.05, 
                                 titl = "Pred")

IC.TCL.domicilio.2020.HP = IC.TCL.3(TBM = df.domicilio.2020.HP[, c(1,14:19)], 
                                 supervivientes = supervivientes.domicilio.2020, 
                                 alpha = 0.05, 
                                 titl = "Pred")

IC.TCL.residencial.2020.GM = IC.TCL.3(TBM = df.residencial.2020.GM[, c(1,14:19)], 
                                 supervivientes = supervivientes.residencial.2020, 
                                 alpha = 0.05, 
                                 titl = "Pred")

IC.TCL.domicilio.2020.GM = IC.TCL.3(TBM = df.domicilio.2020.GM[, c(1,14:19)], 
                                 supervivientes = supervivientes.domicilio.2020, 
                                 alpha = 0.05, 
                                 titl = "Pred")

IC.TCL.residencial.2020.Gmp = IC.TCL.3(TBM = df.residencial.2020.Gmp[, c(1,14:19)], 
                                 supervivientes = supervivientes.residencial.2020, 
                                 alpha = 0.05, 
                                 titl = "Pred")

IC.TCL.domicilio.2020.Gmp = IC.TCL.3(TBM = df.domicilio.2020.Gmp[, c(1,14:19)], 
                                 supervivientes = supervivientes.domicilio.2020, 
                                 alpha = 0.05, 
                                 titl = "Pred")

### AÑO 2021

IC.TCL.residencial.2021.HP = IC.TCL.3(TBM = df.residencial.2021.HP[, c(1,14:19)], 
                                 supervivientes = supervivientes.residencial.2021, 
                                 alpha = 0.05, 
                                 titl = "Pred")

IC.TCL.domicilio.2021.HP = IC.TCL.3(TBM = df.domicilio.2021.HP[, c(1,14:19)], 
                                 supervivientes = supervivientes.domicilio.2021, 
                                 alpha = 0.05, 
                                 titl = "Pred")

IC.TCL.residencial.2021.GM = IC.TCL.3(TBM = df.residencial.2021.GM[, c(1,14:19)], 
                                 supervivientes = supervivientes.residencial.2021, 
                                 alpha = 0.05, 
                                 titl = "Pred")

IC.TCL.domicilio.2021.GM = IC.TCL.3(TBM = df.domicilio.2021.GM[, c(1,14:19)], 
                                 supervivientes = supervivientes.domicilio.2021, 
                                 alpha = 0.05, 
                                 titl = "Pred")

IC.TCL.residencial.2021.Gmp = IC.TCL.3(TBM = df.residencial.2021.Gmp[, c(1,14:19)], 
                                 supervivientes = supervivientes.residencial.2021, 
                                 alpha = 0.05, 
                                 titl = "Pred")

IC.TCL.domicilio.2021.Gmp = IC.TCL.3(TBM = df.domicilio.2021.Gmp[, c(1,14:19)], 
                                 supervivientes = supervivientes.domicilio.2021, 
                                 alpha = 0.05, 
                                 titl = "Pred")

### AÑO 2022

IC.TCL.residencial.2022.HP = IC.TCL.3(TBM = df.residencial.2022.HP[, c(1,14:19)], 
                                 supervivientes = supervivientes.residencial.2022, 
                                 alpha = 0.05, 
                                 titl = "Pred")

IC.TCL.domicilio.2022.HP = IC.TCL.3(TBM = df.domicilio.2022.HP[, c(1,14:19)], 
                                 supervivientes = supervivientes.domicilio.2022, 
                                 alpha = 0.05, 
                                 titl = "Pred")

IC.TCL.residencial.2022.GM = IC.TCL.3(TBM = df.residencial.2022.GM[, c(1,14:19)], 
                                 supervivientes = supervivientes.residencial.2022, 
                                 alpha = 0.05, 
                                 titl = "Pred")

IC.TCL.domicilio.2022.GM = IC.TCL.3(TBM = df.domicilio.2022.GM[, c(1,14:19)], 
                                 supervivientes = supervivientes.domicilio.2022, 
                                 alpha = 0.05, 
                                 titl = "Pred")

IC.TCL.residencial.2022.Gmp = IC.TCL.3(TBM = df.residencial.2022.Gmp[, c(1,14:19)], 
                                 supervivientes = supervivientes.residencial.2022, 
                                 alpha = 0.05, 
                                 titl = "Pred")

IC.TCL.domicilio.2022.Gmp = IC.TCL.3(TBM = df.domicilio.2022.Gmp[, c(1,14:19)], 
                                 supervivientes = supervivientes.domicilio.2022, 
                                 alpha = 0.05, 
                                 titl = "Pred")

### AÑO 2023

IC.TCL.residencial.2023.HP = IC.TCL.3(TBM = df.residencial.2023.HP[, c(1,14:19)], 
                                 supervivientes = supervivientes.residencial.2023, 
                                 alpha = 0.05, 
                                 titl = "Pred")

IC.TCL.domicilio.2023.HP = IC.TCL.3(TBM = df.domicilio.2023.HP[, c(1,14:19)], 
                                 supervivientes = supervivientes.domicilio.2023, 
                                 alpha = 0.05, 
                                 titl = "Pred")

IC.TCL.residencial.2023.GM = IC.TCL.3(TBM = df.residencial.2023.GM[, c(1,14:19)], 
                                 supervivientes = supervivientes.residencial.2023, 
                                 alpha = 0.05, 
                                 titl = "Pred")

IC.TCL.domicilio.2023.GM = IC.TCL.3(TBM = df.domicilio.2023.GM[, c(1,14:19)], 
                                 supervivientes = supervivientes.domicilio.2023, 
                                 alpha = 0.05, 
                                 titl = "Pred")

IC.TCL.residencial.2023.Gmp = IC.TCL.3(TBM = df.residencial.2023.Gmp[, c(1,14:19)], 
                                 supervivientes = supervivientes.residencial.2023, 
                                 alpha = 0.05, 
                                 titl = "Pred")

IC.TCL.domicilio.2023.Gmp = IC.TCL.3(TBM = df.domicilio.2023.Gmp[, c(1,14:19)], 
                                 supervivientes = supervivientes.domicilio.2023, 
                                 alpha = 0.05, 
                                 titl = "Pred")

### AÑO 2024

IC.TCL.residencial.2024.HP = IC.TCL.3(TBM = df.residencial.2024.HP[, c(1,14:19)], 
                                 supervivientes = supervivientes.residencial.2024, 
                                 alpha = 0.05, 
                                 titl = "Pred")

IC.TCL.domicilio.2024.HP = IC.TCL.3(TBM = df.domicilio.2024.HP[, c(1,14:19)], 
                                 supervivientes = supervivientes.domicilio.2024, 
                                 alpha = 0.05, 
                                 titl = "Pred")

IC.TCL.residencial.2024.GM = IC.TCL.3(TBM = df.residencial.2024.GM[, c(1,14:19)], 
                                 supervivientes = supervivientes.residencial.2024, 
                                 alpha = 0.05, 
                                 titl = "Pred")

IC.TCL.domicilio.2024.GM = IC.TCL.3(TBM = df.domicilio.2024.GM[, c(1,14:19)], 
                                 supervivientes = supervivientes.domicilio.2024, 
                                 alpha = 0.05, 
                                 titl = "Pred")

IC.TCL.residencial.2024.Gmp = IC.TCL.3(TBM = df.residencial.2024.Gmp[, c(1,14:19)], 
                                 supervivientes = supervivientes.residencial.2024, 
                                 alpha = 0.05, 
                                 titl = "Pred")

IC.TCL.domicilio.2024.Gmp = IC.TCL.3(TBM = df.domicilio.2024.Gmp[, c(1,14:19)], 
                                 supervivientes = supervivientes.domicilio.2024, 
                                 alpha = 0.05, 
                                 titl = "Pred")

### AÑO 2025 - AÚN NO HAN LLEGADO LOS DATOS DE LAS DEFUNCIONES



```

**Gráficos de los IC**

```{r}

# AÑO 2017

pdf(paste0("Año-2017/Gráficas-IC", ".pdf"), width = 10, height = 6)
par(mfrow=c(2,1))

evolucion.IC(LI = IC.TCL.residencial.2017.HP[, 2:7],
             Est = IC.TCL.residencial.2017.HP[, 8:13],
             UI = IC.TCL.residencial.2017.HP[, 14:19],
             rango.edades = 0:115,
             col = c("red", "black", "blue"),
             sexo = rep(c("Hombre", "Mujer"), each = 3),
             tipo.atencion = "Atencion Residencial",
             year = 2017,
             Grafico.XXXX = c("Gráfico X.X.", "Gráfico X.X.", "Gráfico X.X.", 
                              "Gráfico X.X.", "Gráfico X.X.", "Gráfico X.X."),
             ajuste.XXXX = "Heligman & Pollard",
             Grado.X = paste0("Grado " ,rep(c("I", "II", "III"), times = 2)))

evolucion.IC(LI = IC.TCL.domicilio.2017.HP[, 2:7],
             Est = IC.TCL.domicilio.2017.HP[, 8:13],
             UI = IC.TCL.domicilio.2017.HP[, 14:19],
             rango.edades = 0:115,
             col = c("red", "black", "blue"),
             sexo = rep(c("Hombre", "Mujer"), each = 3),
             tipo.atencion = "Atencion Domicilio",
             year = 2017,
             Grafico.XXXX = c("Gráfico X.X.", "Gráfico X.X.", "Gráfico X.X.", 
                              "Gráfico X.X.", "Gráfico X.X.", "Gráfico X.X."),
             ajuste.XXXX = "Heligman & Pollard",
             Grado.X = paste0("Grado " ,rep(c("I", "II", "III"), times = 2)))

evolucion.IC(LI = IC.TCL.residencial.2017.Gmp[, 2:7],
             Est = IC.TCL.residencial.2017.Gmp[, 8:13],
             UI = IC.TCL.residencial.2017.Gmp[, 14:19],
             rango.edades = 0:115,
             col = c("red", "black", "blue"),
             sexo = rep(c("Hombre", "Mujer"), each = 3),
             tipo.atencion = "Atencion Residencial",
             year = 2017,
             Grafico.XXXX = c("Gráfico X.X.", "Gráfico X.X.", "Gráfico X.X.", 
                              "Gráfico X.X.", "Gráfico X.X.", "Gráfico X.X."),
             ajuste.XXXX = "Gompertz",
             Grado.X = paste0("Grado " ,rep(c("I", "II", "III"), times = 2)))

evolucion.IC(LI = IC.TCL.domicilio.2017.Gmp[, 2:7],
             Est = IC.TCL.domicilio.2017.Gmp[, 8:13],
             UI = IC.TCL.domicilio.2017.Gmp[, 14:19],
             rango.edades = 0:115,
             col = c("red", "black", "blue"),
             sexo = rep(c("Hombre", "Mujer"), each = 3),
             tipo.atencion = "Atencion Domicilio",
             year = 2017,
             Grafico.XXXX = c("Gráfico X.X.", "Gráfico X.X.", "Gráfico X.X.", 
                              "Gráfico X.X.", "Gráfico X.X.", "Gráfico X.X."),
             ajuste.XXXX = "Gompertz",
             Grado.X = paste0("Grado " ,rep(c("I", "II", "III"), times = 2)))

evolucion.IC(LI = IC.TCL.residencial.2017.GM[, 2:7],
             Est = IC.TCL.residencial.2017.GM[, 8:13],
             UI = IC.TCL.residencial.2017.GM[, 14:19],
             rango.edades = 0:115,
             col = c("red", "black", "blue"),
             sexo = rep(c("Hombre", "Mujer"), each = 3),
             tipo.atencion = "Atencion Residencial",
             year = 2017,
             Grafico.XXXX = c("Gráfico X.X.", "Gráfico X.X.", "Gráfico X.X.", 
                              "Gráfico X.X.", "Gráfico X.X.", "Gráfico X.X."),
             ajuste.XXXX = "Gompertz-Makeham",
             Grado.X = paste0("Grado " ,rep(c("I", "II", "III"), times = 2)))

evolucion.IC(LI = IC.TCL.domicilio.2017.GM[, 2:7],
             Est = IC.TCL.domicilio.2017.GM[, 8:13],
             UI = IC.TCL.domicilio.2017.GM[, 14:19],
             rango.edades = 0:115,
             col = c("red", "black", "blue"),
             sexo = rep(c("Hombre", "Mujer"), each = 3),
             tipo.atencion = "Atencion Domicilio",
             year = 2017,
             Grafico.XXXX = c("Gráfico X.X.", "Gráfico X.X.", "Gráfico X.X.", 
                              "Gráfico X.X.", "Gráfico X.X.", "Gráfico X.X."),
             ajuste.XXXX = "Gompertz-Makeham",
             Grado.X = paste0("Grado " ,rep(c("I", "II", "III"), times = 2)))

dev.off()

# AÑO 2018

pdf(paste0("Año-2018/Gráficas-IC", ".pdf"), width = 10, height = 6)
par(mfrow=c(2,1))

evolucion.IC(LI = IC.TCL.residencial.2018.HP[, 2:7],
             Est = IC.TCL.residencial.2018.HP[, 8:13],
             UI = IC.TCL.residencial.2018.HP[, 14:19],
             rango.edades = 0:115,
             col = c("red", "black", "blue"),
             sexo = rep(c("Hombre", "Mujer"), each = 3),
             tipo.atencion = "Atencion Residencial",
             year = 2018,
             Grafico.XXXX = c("Gráfico X.X.", "Gráfico X.X.", "Gráfico X.X.", 
                              "Gráfico X.X.", "Gráfico X.X.", "Gráfico X.X."),
             ajuste.XXXX = "Heligman & Pollard",
             Grado.X = paste0("Grado " ,rep(c("I", "II", "III"), times = 2)))

evolucion.IC(LI = IC.TCL.domicilio.2018.HP[, 2:7],
             Est = IC.TCL.domicilio.2018.HP[, 8:13],
             UI = IC.TCL.domicilio.2018.HP[, 14:19],
             rango.edades = 0:115,
             col = c("red", "black", "blue"),
             sexo = rep(c("Hombre", "Mujer"), each = 3),
             tipo.atencion = "Atencion Domicilio",
             year = 2018,
             Grafico.XXXX = c("Gráfico X.X.", "Gráfico X.X.", "Gráfico X.X.", 
                              "Gráfico X.X.", "Gráfico X.X.", "Gráfico X.X."),
             ajuste.XXXX = "Heligman & Pollard",
             Grado.X = paste0("Grado " ,rep(c("I", "II", "III"), times = 2)))

evolucion.IC(LI = IC.TCL.residencial.2018.Gmp[, 2:7],
             Est = IC.TCL.residencial.2018.Gmp[, 8:13],
             UI = IC.TCL.residencial.2018.Gmp[, 14:19],
             rango.edades = 0:115,
             col = c("red", "black", "blue"),
             sexo = rep(c("Hombre", "Mujer"), each = 3),
             tipo.atencion = "Atencion Residencial",
             year = 2018,
             Grafico.XXXX = c("Gráfico X.X.", "Gráfico X.X.", "Gráfico X.X.", 
                              "Gráfico X.X.", "Gráfico X.X.", "Gráfico X.X."),
             ajuste.XXXX = "Gompertz",
             Grado.X = paste0("Grado " ,rep(c("I", "II", "III"), times = 2)))

evolucion.IC(LI = IC.TCL.domicilio.2018.Gmp[, 2:7],
             Est = IC.TCL.domicilio.2018.Gmp[, 8:13],
             UI = IC.TCL.domicilio.2018.Gmp[, 14:19],
             rango.edades = 0:115,
             col = c("red", "black", "blue"),
             sexo = rep(c("Hombre", "Mujer"), each = 3),
             tipo.atencion = "Atencion Domicilio",
             year = 2018,
             Grafico.XXXX = c("Gráfico X.X.", "Gráfico X.X.", "Gráfico X.X.", 
                              "Gráfico X.X.", "Gráfico X.X.", "Gráfico X.X."),
             ajuste.XXXX = "Gompertz",
             Grado.X = paste0("Grado " ,rep(c("I", "II", "III"), times = 2)))

evolucion.IC(LI = IC.TCL.residencial.2018.GM[, 2:7],
             Est = IC.TCL.residencial.2018.GM[, 8:13],
             UI = IC.TCL.residencial.2018.GM[, 14:19],
             rango.edades = 0:115,
             col = c("red", "black", "blue"),
             sexo = rep(c("Hombre", "Mujer"), each = 3),
             tipo.atencion = "Atencion Residencial",
             year = 2018,
             Grafico.XXXX = c("Gráfico X.X.", "Gráfico X.X.", "Gráfico X.X.", 
                              "Gráfico X.X.", "Gráfico X.X.", "Gráfico X.X."),
             ajuste.XXXX = "Gompertz-Makeham",
             Grado.X = paste0("Grado " ,rep(c("I", "II", "III"), times = 2)))

evolucion.IC(LI = IC.TCL.domicilio.2018.GM[, 2:7],
             Est = IC.TCL.domicilio.2018.GM[, 8:13],
             UI = IC.TCL.domicilio.2018.GM[, 14:19],
             rango.edades = 0:115,
             col = c("red", "black", "blue"),
             sexo = rep(c("Hombre", "Mujer"), each = 3),
             tipo.atencion = "Atencion Domicilio",
             year = 2018,
             Grafico.XXXX = c("Gráfico X.X.", "Gráfico X.X.", "Gráfico X.X.", 
                              "Gráfico X.X.", "Gráfico X.X.", "Gráfico X.X."),
             ajuste.XXXX = "Gompertz-Makeham",
             Grado.X = paste0("Grado " ,rep(c("I", "II", "III"), times = 2)))

dev.off()

# AÑO 2019

pdf(paste0("Año-2019/Gráficas-IC", ".pdf"), width = 10, height = 6)
par(mfrow=c(2,1))

evolucion.IC(LI = IC.TCL.residencial.2019.HP[, 2:7],
             Est = IC.TCL.residencial.2019.HP[, 8:13],
             UI = IC.TCL.residencial.2019.HP[, 14:19],
             rango.edades = 0:115,
             col = c("red", "black", "blue"),
             sexo = rep(c("Hombre", "Mujer"), each = 3),
             tipo.atencion = "Atencion Residencial",
             year = 2019,
             Grafico.XXXX = c("Gráfico X.X.", "Gráfico X.X.", "Gráfico X.X.", 
                              "Gráfico X.X.", "Gráfico X.X.", "Gráfico X.X."),
             ajuste.XXXX = "Heligman & Pollard",
             Grado.X = paste0("Grado " ,rep(c("I", "II", "III"), times = 2)))

evolucion.IC(LI = IC.TCL.domicilio.2019.HP[, 2:7],
             Est = IC.TCL.domicilio.2019.HP[, 8:13],
             UI = IC.TCL.domicilio.2019.HP[, 14:19],
             rango.edades = 0:115,
             col = c("red", "black", "blue"),
             sexo = rep(c("Hombre", "Mujer"), each = 3),
             tipo.atencion = "Atencion Domicilio",
             year = 2019,
             Grafico.XXXX = c("Gráfico X.X.", "Gráfico X.X.", "Gráfico X.X.", 
                              "Gráfico X.X.", "Gráfico X.X.", "Gráfico X.X."),
             ajuste.XXXX = "Heligman & Pollard",
             Grado.X = paste0("Grado " ,rep(c("I", "II", "III"), times = 2)))

evolucion.IC(LI = IC.TCL.residencial.2019.Gmp[, 2:7],
             Est = IC.TCL.residencial.2019.Gmp[, 8:13],
             UI = IC.TCL.residencial.2019.Gmp[, 14:19],
             rango.edades = 0:115,
             col = c("red", "black", "blue"),
             sexo = rep(c("Hombre", "Mujer"), each = 3),
             tipo.atencion = "Atencion Residencial",
             year = 2019,
             Grafico.XXXX = c("Gráfico X.X.", "Gráfico X.X.", "Gráfico X.X.", 
                              "Gráfico X.X.", "Gráfico X.X.", "Gráfico X.X."),
             ajuste.XXXX = "Gompertz",
             Grado.X = paste0("Grado " ,rep(c("I", "II", "III"), times = 2)))

evolucion.IC(LI = IC.TCL.domicilio.2019.Gmp[, 2:7],
             Est = IC.TCL.domicilio.2019.Gmp[, 8:13],
             UI = IC.TCL.domicilio.2019.Gmp[, 14:19],
             rango.edades = 0:115,
             col = c("red", "black", "blue"),
             sexo = rep(c("Hombre", "Mujer"), each = 3),
             tipo.atencion = "Atencion Domicilio",
             year = 2019,
             Grafico.XXXX = c("Gráfico X.X.", "Gráfico X.X.", "Gráfico X.X.", 
                              "Gráfico X.X.", "Gráfico X.X.", "Gráfico X.X."),
             ajuste.XXXX = "Gompertz",
             Grado.X = paste0("Grado " ,rep(c("I", "II", "III"), times = 2)))

evolucion.IC(LI = IC.TCL.residencial.2019.GM[, 2:7],
             Est = IC.TCL.residencial.2019.GM[, 8:13],
             UI = IC.TCL.residencial.2019.GM[, 14:19],
             rango.edades = 0:115,
             col = c("red", "black", "blue"),
             sexo = rep(c("Hombre", "Mujer"), each = 3),
             tipo.atencion = "Atencion Residencial",
             year = 2019,
             Grafico.XXXX = c("Gráfico X.X.", "Gráfico X.X.", "Gráfico X.X.", 
                              "Gráfico X.X.", "Gráfico X.X.", "Gráfico X.X."),
             ajuste.XXXX = "Gompertz-Makeham",
             Grado.X = paste0("Grado " ,rep(c("I", "II", "III"), times = 2)))

evolucion.IC(LI = IC.TCL.domicilio.2019.GM[, 2:7],
             Est = IC.TCL.domicilio.2019.GM[, 8:13],
             UI = IC.TCL.domicilio.2019.GM[, 14:19],
             rango.edades = 0:115,
             col = c("red", "black", "blue"),
             sexo = rep(c("Hombre", "Mujer"), each = 3),
             tipo.atencion = "Atencion Domicilio",
             year = 2019,
             Grafico.XXXX = c("Gráfico X.X.", "Gráfico X.X.", "Gráfico X.X.", 
                              "Gráfico X.X.", "Gráfico X.X.", "Gráfico X.X."),
             ajuste.XXXX = "Gompertz-Makeham",
             Grado.X = paste0("Grado " ,rep(c("I", "II", "III"), times = 2)))

dev.off()

# AÑO 2020

pdf(paste0("Año-2020/Gráficas-IC", ".pdf"), width = 10, height = 6)
par(mfrow=c(2,1))

evolucion.IC(LI = IC.TCL.residencial.2020.HP[, 2:7],
             Est = IC.TCL.residencial.2020.HP[, 8:13],
             UI = IC.TCL.residencial.2020.HP[, 14:19],
             rango.edades = 0:115,
             col = c("red", "black", "blue"),
             sexo = rep(c("Hombre", "Mujer"), each = 3),
             tipo.atencion = "Atencion Residencial",
             year = 2020,
             Grafico.XXXX = c("Gráfico X.X.", "Gráfico X.X.", "Gráfico X.X.", 
                              "Gráfico X.X.", "Gráfico X.X.", "Gráfico X.X."),
             ajuste.XXXX = "Heligman & Pollard",
             Grado.X = paste0("Grado " ,rep(c("I", "II", "III"), times = 2)))

evolucion.IC(LI = IC.TCL.domicilio.2020.HP[, 2:7],
             Est = IC.TCL.domicilio.2020.HP[, 8:13],
             UI = IC.TCL.domicilio.2020.HP[, 14:19],
             rango.edades = 0:115,
             col = c("red", "black", "blue"),
             sexo = rep(c("Hombre", "Mujer"), each = 3),
             tipo.atencion = "Atencion Domicilio",
             year = 2020,
             Grafico.XXXX = c("Gráfico X.X.", "Gráfico X.X.", "Gráfico X.X.", 
                              "Gráfico X.X.", "Gráfico X.X.", "Gráfico X.X."),
             ajuste.XXXX = "Heligman & Pollard",
             Grado.X = paste0("Grado " ,rep(c("I", "II", "III"), times = 2)))

evolucion.IC(LI = IC.TCL.residencial.2020.Gmp[, 2:7],
             Est = IC.TCL.residencial.2020.Gmp[, 8:13],
             UI = IC.TCL.residencial.2020.Gmp[, 14:19],
             rango.edades = 0:115,
             col = c("red", "black", "blue"),
             sexo = rep(c("Hombre", "Mujer"), each = 3),
             tipo.atencion = "Atencion Residencial",
             year = 2020,
             Grafico.XXXX = c("Gráfico X.X.", "Gráfico X.X.", "Gráfico X.X.", 
                              "Gráfico X.X.", "Gráfico X.X.", "Gráfico X.X."),
             ajuste.XXXX = "Gompertz",
             Grado.X = paste0("Grado " ,rep(c("I", "II", "III"), times = 2)))

evolucion.IC(LI = IC.TCL.domicilio.2020.Gmp[, 2:7],
             Est = IC.TCL.domicilio.2020.Gmp[, 8:13],
             UI = IC.TCL.domicilio.2020.Gmp[, 14:19],
             rango.edades = 0:115,
             col = c("red", "black", "blue"),
             sexo = rep(c("Hombre", "Mujer"), each = 3),
             tipo.atencion = "Atencion Domicilio",
             year = 2020,
             Grafico.XXXX = c("Gráfico X.X.", "Gráfico X.X.", "Gráfico X.X.", 
                              "Gráfico X.X.", "Gráfico X.X.", "Gráfico X.X."),
             ajuste.XXXX = "Gompertz",
             Grado.X = paste0("Grado " ,rep(c("I", "II", "III"), times = 2)))

evolucion.IC(LI = IC.TCL.residencial.2020.GM[, 2:7],
             Est = IC.TCL.residencial.2020.GM[, 8:13],
             UI = IC.TCL.residencial.2020.GM[, 14:19],
             rango.edades = 0:115,
             col = c("red", "black", "blue"),
             sexo = rep(c("Hombre", "Mujer"), each = 3),
             tipo.atencion = "Atencion Residencial",
             year = 2020,
             Grafico.XXXX = c("Gráfico X.X.", "Gráfico X.X.", "Gráfico X.X.", 
                              "Gráfico X.X.", "Gráfico X.X.", "Gráfico X.X."),
             ajuste.XXXX = "Gompertz-Makeham",
             Grado.X = paste0("Grado " ,rep(c("I", "II", "III"), times = 2)))

evolucion.IC(LI = IC.TCL.domicilio.2020.GM[, 2:7],
             Est = IC.TCL.domicilio.2020.GM[, 8:13],
             UI = IC.TCL.domicilio.2020.GM[, 14:19],
             rango.edades = 0:115,
             col = c("red", "black", "blue"),
             sexo = rep(c("Hombre", "Mujer"), each = 3),
             tipo.atencion = "Atencion Domicilio",
             year = 2020,
             Grafico.XXXX = c("Gráfico X.X.", "Gráfico X.X.", "Gráfico X.X.", 
                              "Gráfico X.X.", "Gráfico X.X.", "Gráfico X.X."),
             ajuste.XXXX = "Gompertz-Makeham",
             Grado.X = paste0("Grado " ,rep(c("I", "II", "III"), times = 2)))

dev.off()

# AÑO 2021

pdf(paste0("Año-2021/Gráficas-IC", ".pdf"), width = 10, height = 6)
par(mfrow=c(2,1))

evolucion.IC(LI = IC.TCL.residencial.2021.HP[, 2:7],
             Est = IC.TCL.residencial.2021.HP[, 8:13],
             UI = IC.TCL.residencial.2021.HP[, 14:19],
             rango.edades = 0:115,
             col = c("red", "black", "blue"),
             sexo = rep(c("Hombre", "Mujer"), each = 3),
             tipo.atencion = "Atencion Residencial",
             year = 2021,
             Grafico.XXXX = c("Gráfico X.X.", "Gráfico X.X.", "Gráfico X.X.", 
                              "Gráfico X.X.", "Gráfico X.X.", "Gráfico X.X."),
             ajuste.XXXX = "Heligman & Pollard",
             Grado.X = paste0("Grado " ,rep(c("I", "II", "III"), times = 2)))

evolucion.IC(LI = IC.TCL.domicilio.2021.HP[, 2:7],
             Est = IC.TCL.domicilio.2021.HP[, 8:13],
             UI = IC.TCL.domicilio.2021.HP[, 14:19],
             rango.edades = 0:115,
             col = c("red", "black", "blue"),
             sexo = rep(c("Hombre", "Mujer"), each = 3),
             tipo.atencion = "Atencion Domicilio",
             year = 2021,
             Grafico.XXXX = c("Gráfico X.X.", "Gráfico X.X.", "Gráfico X.X.", 
                              "Gráfico X.X.", "Gráfico X.X.", "Gráfico X.X."),
             ajuste.XXXX = "Heligman & Pollard",
             Grado.X = paste0("Grado " ,rep(c("I", "II", "III"), times = 2)))

evolucion.IC(LI = IC.TCL.residencial.2021.Gmp[, 2:7],
             Est = IC.TCL.residencial.2021.Gmp[, 8:13],
             UI = IC.TCL.residencial.2021.Gmp[, 14:19],
             rango.edades = 0:115,
             col = c("red", "black", "blue"),
             sexo = rep(c("Hombre", "Mujer"), each = 3),
             tipo.atencion = "Atencion Residencial",
             year = 2021,
             Grafico.XXXX = c("Gráfico X.X.", "Gráfico X.X.", "Gráfico X.X.", 
                              "Gráfico X.X.", "Gráfico X.X.", "Gráfico X.X."),
             ajuste.XXXX = "Gompertz",
             Grado.X = paste0("Grado " ,rep(c("I", "II", "III"), times = 2)))

evolucion.IC(LI = IC.TCL.domicilio.2021.Gmp[, 2:7],
             Est = IC.TCL.domicilio.2021.Gmp[, 8:13],
             UI = IC.TCL.domicilio.2021.Gmp[, 14:19],
             rango.edades = 0:115,
             col = c("red", "black", "blue"),
             sexo = rep(c("Hombre", "Mujer"), each = 3),
             tipo.atencion = "Atencion Domicilio",
             year = 2021,
             Grafico.XXXX = c("Gráfico X.X.", "Gráfico X.X.", "Gráfico X.X.", 
                              "Gráfico X.X.", "Gráfico X.X.", "Gráfico X.X."),
             ajuste.XXXX = "Gompertz",
             Grado.X = paste0("Grado " ,rep(c("I", "II", "III"), times = 2)))

evolucion.IC(LI = IC.TCL.residencial.2021.GM[, 2:7],
             Est = IC.TCL.residencial.2021.GM[, 8:13],
             UI = IC.TCL.residencial.2021.GM[, 14:19],
             rango.edades = 0:115,
             col = c("red", "black", "blue"),
             sexo = rep(c("Hombre", "Mujer"), each = 3),
             tipo.atencion = "Atencion Residencial",
             year = 2021,
             Grafico.XXXX = c("Gráfico X.X.", "Gráfico X.X.", "Gráfico X.X.", 
                              "Gráfico X.X.", "Gráfico X.X.", "Gráfico X.X."),
             ajuste.XXXX = "Gompertz-Makeham",
             Grado.X = paste0("Grado " ,rep(c("I", "II", "III"), times = 2)))

evolucion.IC(LI = IC.TCL.domicilio.2021.GM[, 2:7],
             Est = IC.TCL.domicilio.2021.GM[, 8:13],
             UI = IC.TCL.domicilio.2021.GM[, 14:19],
             rango.edades = 0:115,
             col = c("red", "black", "blue"),
             sexo = rep(c("Hombre", "Mujer"), each = 3),
             tipo.atencion = "Atencion Domicilio",
             year = 2021,
             Grafico.XXXX = c("Gráfico X.X.", "Gráfico X.X.", "Gráfico X.X.", 
                              "Gráfico X.X.", "Gráfico X.X.", "Gráfico X.X."),
             ajuste.XXXX = "Gompertz-Makeham",
             Grado.X = paste0("Grado " ,rep(c("I", "II", "III"), times = 2)))

dev.off()

# AÑO 2022

pdf(paste0("Año-2022/Gráficas-IC", ".pdf"), width = 10, height = 6)
par(mfrow=c(2,1))

evolucion.IC(LI = IC.TCL.residencial.2022.HP[, 2:7],
             Est = IC.TCL.residencial.2022.HP[, 8:13],
             UI = IC.TCL.residencial.2022.HP[, 14:19],
             rango.edades = 0:115,
             col = c("red", "black", "blue"),
             sexo = rep(c("Hombre", "Mujer"), each = 3),
             tipo.atencion = "Atencion Residencial",
             year = 2022,
             Grafico.XXXX = c("Figura 33.", "Gráfico X.X.", "Gráfico X.X.", 
                              "Gráfico X.X.", "Gráfico X.X.", "Gráfico X.X."),
             ajuste.XXXX = "Heligman & Pollard",
             Grado.X = paste0("Grado " ,rep(c("I", "II", "III"), times = 2)))

evolucion.IC(LI = IC.TCL.domicilio.2022.HP[, 2:7],
             Est = IC.TCL.domicilio.2022.HP[, 8:13],
             UI = IC.TCL.domicilio.2022.HP[, 14:19],
             rango.edades = 0:115,
             col = c("red", "black", "blue"),
             sexo = rep(c("Hombre", "Mujer"), each = 3),
             tipo.atencion = "Atencion Domicilio",
             year = 2022,
             Grafico.XXXX = c("Figura 34.", "Gráfico X.X.", "Gráfico X.X.", 
                              "Gráfico X.X.", "Gráfico X.X.", "Gráfico X.X."),
             ajuste.XXXX = "Heligman & Pollard",
             Grado.X = paste0("Grado " ,rep(c("I", "II", "III"), times = 2)))

evolucion.IC(LI = IC.TCL.residencial.2022.Gmp[, 2:7],
             Est = IC.TCL.residencial.2022.Gmp[, 8:13],
             UI = IC.TCL.residencial.2022.Gmp[, 14:19],
             rango.edades = 0:115,
             col = c("red", "black", "blue"),
             sexo = rep(c("Hombre", "Mujer"), each = 3),
             tipo.atencion = "Atencion Residencial",
             year = 2022,
             Grafico.XXXX = c("Gráfico X.X.", "Gráfico X.X.", "Gráfico X.X.", 
                              "Gráfico X.X.", "Gráfico X.X.", "Gráfico X.X."),
             ajuste.XXXX = "Gompertz",
             Grado.X = paste0("Grado " ,rep(c("I", "II", "III"), times = 2)))

evolucion.IC(LI = IC.TCL.domicilio.2022.Gmp[, 2:7],
             Est = IC.TCL.domicilio.2022.Gmp[, 8:13],
             UI = IC.TCL.domicilio.2022.Gmp[, 14:19],
             rango.edades = 0:115,
             col = c("red", "black", "blue"),
             sexo = rep(c("Hombre", "Mujer"), each = 3),
             tipo.atencion = "Atencion Domicilio",
             year = 2022,
             Grafico.XXXX = c("Figura 35.", "Gráfico X.X.", "Gráfico X.X.", 
                              "Gráfico X.X.", "Gráfico X.X.", "Gráfico X.X."),
             ajuste.XXXX = "Gompertz",
             Grado.X = paste0("Grado " ,rep(c("I", "II", "III"), times = 2)))

evolucion.IC(LI = IC.TCL.residencial.2022.GM[, 2:7],
             Est = IC.TCL.residencial.2022.GM[, 8:13],
             UI = IC.TCL.residencial.2022.GM[, 14:19],
             rango.edades = 0:115,
             col = c("red", "black", "blue"),
             sexo = rep(c("Hombre", "Mujer"), each = 3),
             tipo.atencion = "Atencion Residencial",
             year = 2022,
             Grafico.XXXX = c("Gráfico X.X.", "Gráfico X.X.", "Gráfico X.X.", 
                              "Gráfico X.X.", "Gráfico X.X.", "Gráfico X.X."),
             ajuste.XXXX = "Gompertz-Makeham",
             Grado.X = paste0("Grado " ,rep(c("I", "II", "III"), times = 2)))

evolucion.IC(LI = IC.TCL.domicilio.2022.GM[, 2:7],
             Est = IC.TCL.domicilio.2022.GM[, 8:13],
             UI = IC.TCL.domicilio.2022.GM[, 14:19],
             rango.edades = 0:115,
             col = c("red", "black", "blue"),
             sexo = rep(c("Hombre", "Mujer"), each = 3),
             tipo.atencion = "Atencion Domicilio",
             year = 2022,
             Grafico.XXXX = c("Figura 36.", "Gráfico X.X.", "Gráfico X.X.", 
                              "Gráfico X.X.", "Gráfico X.X.", "Gráfico X.X."),
             ajuste.XXXX = "Gompertz-Makeham",
             Grado.X = paste0("Grado " ,rep(c("I", "II", "III"), times = 2)))

dev.off()

# AÑO 2023

pdf(paste0("Año-2023/Gráficas-IC", ".pdf"), width = 10, height = 6)
par(mfrow=c(2,1))

evolucion.IC(LI = IC.TCL.residencial.2023.HP[, 2:7],
             Est = IC.TCL.residencial.2023.HP[, 8:13],
             UI = IC.TCL.residencial.2023.HP[, 14:19],
             rango.edades = 0:115,
             col = c("red", "black", "blue"),
             sexo = rep(c("Hombre", "Mujer"), each = 3),
             tipo.atencion = "Atencion Residencial",
             year = 2023,
             Grafico.XXXX = c("Gráfico X.X.", "Gráfico X.X.", "Gráfico X.X.", 
                              "Gráfico X.X.", "Gráfico X.X.", "Gráfico X.X."),
             ajuste.XXXX = "Heligman & Pollard",
             Grado.X = paste0("Grado " ,rep(c("I", "II", "III"), times = 2)))

evolucion.IC(LI = IC.TCL.domicilio.2023.HP[, 2:7],
             Est = IC.TCL.domicilio.2023.HP[, 8:13],
             UI = IC.TCL.domicilio.2023.HP[, 14:19],
             rango.edades = 0:115,
             col = c("red", "black", "blue"),
             sexo = rep(c("Hombre", "Mujer"), each = 3),
             tipo.atencion = "Atencion Domicilio",
             year = 2023,
             Grafico.XXXX = c("Gráfico X.X.", "Gráfico X.X.", "Gráfico X.X.", 
                              "Gráfico X.X.", "Gráfico X.X.", "Gráfico X.X."),
             ajuste.XXXX = "Heligman & Pollard",
             Grado.X = paste0("Grado " ,rep(c("I", "II", "III"), times = 2)))

evolucion.IC(LI = IC.TCL.residencial.2023.Gmp[, 2:7],
             Est = IC.TCL.residencial.2023.Gmp[, 8:13],
             UI = IC.TCL.residencial.2023.Gmp[, 14:19],
             rango.edades = 0:115,
             col = c("red", "black", "blue"),
             sexo = rep(c("Hombre", "Mujer"), each = 3),
             tipo.atencion = "Atencion Residencial",
             year = 2023,
             Grafico.XXXX = c("Gráfico X.X.", "Gráfico X.X.", "Gráfico X.X.", 
                              "Gráfico X.X.", "Gráfico X.X.", "Gráfico X.X."),
             ajuste.XXXX = "Gompertz",
             Grado.X = paste0("Grado " ,rep(c("I", "II", "III"), times = 2)))

evolucion.IC(LI = IC.TCL.domicilio.2023.Gmp[, 2:7],
             Est = IC.TCL.domicilio.2023.Gmp[, 8:13],
             UI = IC.TCL.domicilio.2023.Gmp[, 14:19],
             rango.edades = 0:115,
             col = c("red", "black", "blue"),
             sexo = rep(c("Hombre", "Mujer"), each = 3),
             tipo.atencion = "Atencion Domicilio",
             year = 2023,
             Grafico.XXXX = c("Gráfico X.X.", "Gráfico X.X.", "Gráfico X.X.", 
                              "Gráfico X.X.", "Gráfico X.X.", "Gráfico X.X."),
             ajuste.XXXX = "Gompertz",
             Grado.X = paste0("Grado " ,rep(c("I", "II", "III"), times = 2)))

evolucion.IC(LI = IC.TCL.residencial.2023.GM[, 2:7],
             Est = IC.TCL.residencial.2023.GM[, 8:13],
             UI = IC.TCL.residencial.2023.GM[, 14:19],
             rango.edades = 0:115,
             col = c("red", "black", "blue"),
             sexo = rep(c("Hombre", "Mujer"), each = 3),
             tipo.atencion = "Atencion Residencial",
             year = 2023,
             Grafico.XXXX = c("Gráfico X.X.", "Gráfico X.X.", "Gráfico X.X.", 
                              "Gráfico X.X.", "Gráfico X.X.", "Gráfico X.X."),
             ajuste.XXXX = "Gompertz-Makeham",
             Grado.X = paste0("Grado " ,rep(c("I", "II", "III"), times = 2)))

evolucion.IC(LI = IC.TCL.domicilio.2023.GM[, 2:7],
             Est = IC.TCL.domicilio.2023.GM[, 8:13],
             UI = IC.TCL.domicilio.2023.GM[, 14:19],
             rango.edades = 0:115,
             col = c("red", "black", "blue"),
             sexo = rep(c("Hombre", "Mujer"), each = 3),
             tipo.atencion = "Atencion Domicilio",
             year = 2023,
             Grafico.XXXX = c("Gráfico X.X.", "Gráfico X.X.", "Gráfico X.X.", 
                              "Gráfico X.X.", "Gráfico X.X.", "Gráfico X.X."),
             ajuste.XXXX = "Gompertz-Makeham",
             Grado.X = paste0("Grado " ,rep(c("I", "II", "III"), times = 2)))

dev.off()

# AÑO 2024

pdf(paste0("Año-2024/Gráficas-IC", ".pdf"), width = 10, height = 6)
par(mfrow=c(2,1))

evolucion.IC(LI = IC.TCL.residencial.2024.HP[, 2:7],
             Est = IC.TCL.residencial.2024.HP[, 8:13],
             UI = IC.TCL.residencial.2024.HP[, 14:19],
             rango.edades = 0:115,
             col = c("red", "black", "blue"),
             sexo = rep(c("Hombre", "Mujer"), each = 3),
             tipo.atencion = "Atencion Residencial",
             year = 2024,
             Grafico.XXXX = c("Gráfico X.X.", "Gráfico X.X.", "Gráfico X.X.", 
                              "Gráfico X.X.", "Gráfico X.X.", "Gráfico X.X."),
             ajuste.XXXX = "Heligman & Pollard",
             Grado.X = paste0("Grado " ,rep(c("I", "II", "III"), times = 2)))

evolucion.IC(LI = IC.TCL.domicilio.2024.HP[, 2:7],
             Est = IC.TCL.domicilio.2024.HP[, 8:13],
             UI = IC.TCL.domicilio.2024.HP[, 14:19],
             rango.edades = 0:115,
             col = c("red", "black", "blue"),
             sexo = rep(c("Hombre", "Mujer"), each = 3),
             tipo.atencion = "Atencion Domicilio",
             year = 2024,
             Grafico.XXXX = c("Gráfico X.X.", "Gráfico X.X.", "Gráfico X.X.", 
                              "Gráfico X.X.", "Gráfico X.X.", "Gráfico X.X."),
             ajuste.XXXX = "Heligman & Pollard",
             Grado.X = paste0("Grado " ,rep(c("I", "II", "III"), times = 2)))

evolucion.IC(LI = IC.TCL.residencial.2024.Gmp[, 2:7],
             Est = IC.TCL.residencial.2024.Gmp[, 8:13],
             UI = IC.TCL.residencial.2024.Gmp[, 14:19],
             rango.edades = 0:115,
             col = c("red", "black", "blue"),
             sexo = rep(c("Hombre", "Mujer"), each = 3),
             tipo.atencion = "Atencion Residencial",
             year = 2024,
             Grafico.XXXX = c("Gráfico X.X.", "Gráfico X.X.", "Gráfico X.X.", 
                              "Gráfico X.X.", "Gráfico X.X.", "Gráfico X.X."),
             ajuste.XXXX = "Gompertz",
             Grado.X = paste0("Grado " ,rep(c("I", "II", "III"), times = 2)))

evolucion.IC(LI = IC.TCL.domicilio.2024.Gmp[, 2:7],
             Est = IC.TCL.domicilio.2024.Gmp[, 8:13],
             UI = IC.TCL.domicilio.2024.Gmp[, 14:19],
             rango.edades = 0:115,
             col = c("red", "black", "blue"),
             sexo = rep(c("Hombre", "Mujer"), each = 3),
             tipo.atencion = "Atencion Domicilio",
             year = 2024,
             Grafico.XXXX = c("Gráfico X.X.", "Gráfico X.X.", "Gráfico X.X.", 
                              "Gráfico X.X.", "Gráfico X.X.", "Gráfico X.X."),
             ajuste.XXXX = "Gompertz",
             Grado.X = paste0("Grado " ,rep(c("I", "II", "III"), times = 2)))

evolucion.IC(LI = IC.TCL.residencial.2024.GM[, 2:7],
             Est = IC.TCL.residencial.2024.GM[, 8:13],
             UI = IC.TCL.residencial.2024.GM[, 14:19],
             rango.edades = 0:115,
             col = c("red", "black", "blue"),
             sexo = rep(c("Hombre", "Mujer"), each = 3),
             tipo.atencion = "Atencion Residencial",
             year = 2024,
             Grafico.XXXX = c("Gráfico X.X.", "Gráfico X.X.", "Gráfico X.X.", 
                              "Gráfico X.X.", "Gráfico X.X.", "Gráfico X.X."),
             ajuste.XXXX = "Gompertz-Makeham",
             Grado.X = paste0("Grado " ,rep(c("I", "II", "III"), times = 2)))

evolucion.IC(LI = IC.TCL.domicilio.2024.GM[, 2:7],
             Est = IC.TCL.domicilio.2024.GM[, 8:13],
             UI = IC.TCL.domicilio.2024.GM[, 14:19],
             rango.edades = 0:115,
             col = c("red", "black", "blue"),
             sexo = rep(c("Hombre", "Mujer"), each = 3),
             tipo.atencion = "Atencion Domicilio",
             year = 2024,
             Grafico.XXXX = c("Gráfico X.X.", "Gráfico X.X.", "Gráfico X.X.", 
                              "Gráfico X.X.", "Gráfico X.X.", "Gráfico X.X."),
             ajuste.XXXX = "Gompertz-Makeham",
             Grado.X = paste0("Grado " ,rep(c("I", "II", "III"), times = 2)))

dev.off()

```

























